臺灣彰化地方法院刑事判決　　　　　　　100年度訴字第766號
公　訴　人　臺灣彰化地方法院檢察署檢察官
被　　　告　黃琮展
選任辯護人　張仕融律師
　　　　　　張崇哲律師
被　　　告　施清文
　　　　　　鄭俊利
上二人共同
選任辯護人　白裕棋律師
被　　　告　詹勳盛
上　一　人
選任辯護人　黃振源律師
上列被告等因違反毒品危害防制條例案件，經檢察官提起公訴（
100 年度偵字第3312號、第3313號、第3970號、第4016號），本
院判決如下：
    主  文
一、黃琮展犯如附表一、二、三所示之罪，各處如附表一、二、
    三所示之刑。主刑部分應執行有期徒刑拾柒年陸月，從刑部
    分如附表甲所示。
二、黃琮展其餘被訴如附表七所示部分均無罪。
三、施清文犯如附表一、二所示之罪，均累犯，各處如附表一、
    二所示之刑。主刑部分應執行有期徒刑拾伍年拾月，從刑部
    分如附表甲所示。
四、鄭俊利犯如附表四、五所示之罪，均累犯，各處如附表四、
    五所示之刑。主刑部分應執行有期徒刑拾陸年貳月，從刑部
    分如附表乙所示。
五、詹勳盛販賣第一級毒品，處有期徒刑拾陸年。未扣案販賣第
    一級毒品所得新臺幣壹仟元沒收，如全部或一部不能沒收時
    ，以其財產抵償之。扣案之行動電話壹支（含門號00000000
    00號SIM 卡壹張）沒收。
    犯罪事實
一、前科紀錄
（一）施清文於民國94年間，因重傷害案件，經本院以94年度訴
      字第1180號判決判處有期徒刑1 年9 月後，經臺灣高等法
      院臺中分院以94年上訴字第2675號判決上訴駁回確定。入
      監服刑後，於96年12月11日因縮短刑期假釋出監付保護管
      束，於97年3 月29日保護管束期滿假釋未經撤銷，而視為
      執行完畢（本案因而構成累犯）。
（二）鄭俊利於93年間，因竊盜案件，經本院以93年度易字第55
      2 號判決判處有期徒刑8 月後，經臺灣高等法院臺中分院
      以93年度上易字第1111號判決判處有期徒刑1 年4 月確定
      ，經入監服刑，於95年5 月4 日因縮短刑期假釋出監付保
      護管束，於95年5 月30日保護管束期滿假釋未經撤銷，其
      未執行之刑，以已執行論而執行完畢（本案因而構成累犯
      ）。
二、黃琮展、施清文明知海洛因及甲基安非他命分別為毒品危害
    防制條例第2 條第2 項第1 款、第2 款所列管之第一、二級
    毒品，均不得非法持有、販賣。詎黃琮展、施清文仍基於販
    賣第一級毒品海洛因、第二級毒品甲基安非他命之犯意聯絡
    ，由黃琮展提供毒品，施清文出面與購毒者交易，再由施清
    文將販毒所得交回予黃琮展，施清文則分得少許金錢或少許
    第一級毒品海洛因、第二級毒品甲基安非他命施用，作為施
    清文出面販毒之代價之分工方式，而為下列行為：
（一）黃琮展、施清文基於共同販賣第一級毒品海洛因以營利之
      犯意聯絡，以施清文所有之門號0000000000號或門號0000
      000000號行動電話（0000000000號SIM 卡申請名義人為施
      清文之兄施清祥，該SIM 卡係施清祥申請後，轉交由施清
      文所有、使用）作為聯繫交易毒品事宜之工具，於如附表
      一所示之時間、地點，以如附表一所示高於進價之價格，
      販賣如附表一所示之第一級毒品海洛因予如附表一所示之
      黃文昌、李芸珊、溫鎮豪，而獲取價差為利潤。
（二）又黃琮展、施清文另基於共同販賣第二級毒品甲基安非他
      命以營利之犯意聯絡，同樣以上開施清文所有之門號0000
      000000號行動電話作為聯繫交易毒品事宜之工具，於如附
      表二所示之時間、地點，以如附表二所示高於進價之價格
      ，販賣如附表二所示之第二級毒品甲基安非他命予如附表
      二所示之王建民，而獲取價差為利潤。
三、黃琮展除明知海洛因及甲基安非他命分別為毒品危害防制條
    例第2 條第2 項第1 款、第2 款所列管之第一、二級毒品外
    ，亦明知甲基安非他命業經行政院衛生署公告禁止於醫療上
    使用，為藥事法第22條第1 項第1 款所規定之禁藥，均不得
    非法持有、轉讓，仍另基於同時轉讓第一級毒品海洛因及禁
    藥第二級毒品甲基安非他命之犯意，於如附表三所示之時間
    、地點，轉讓如附表三所示之第一級毒品海洛因及禁藥第二
    級毒品甲基安非他命予如附表三所示之莊育愷。
四、鄭俊利亦明知海洛因及甲基安非他命分別為毒品危害防制條
    例第2 條第2 項第1 款、第2 款所列管之第一、二級毒品，
    均不得非法持有、販賣，仍基於販賣第一級毒品海洛因以營
    利之犯意，以其所有之門號0000000000號或門號0000000000
    號行動電話作為聯繫交易毒品事宜之工具，於如附表四所示
    之時間、地點，以如附表四所示高於進價之價格，販賣如附
    表四所示之第一級毒品海洛因予如附表四所示之溫鎮豪、陳
    志清、黃文昌，而獲取價差為利潤。另基於販賣第二級毒品
    甲基安非他命以營利之犯意，同樣以其所有之0000000000號
    行動電話作為聯繫交易毒品事宜之工具，於如附表五所示之
    時間、地點，以如附表五所示高於進價之價格，販賣如附表
    五所示之第二級毒品甲基安非他命予如附表五所示之陳金龍
    、謝振榮、劉宗訓，而獲取價差為利潤。
五、詹勳盛明知海洛因為毒品危害防制條例第2 條第2 項第1 款
    所列管之第一級毒品，不得非法持有、販賣，竟仍基於販賣
    第一級毒品海洛因以營利之犯意，以其所有門號0000000000
    號行動電話（0000000000號SIM 卡申請名義人為詹勳盛之弟
    詹勳崧，該SIM 卡係詹勳崧申請後，轉交由詹勳盛所有、使
    用）作為聯繫交易毒品事宜之工具，於如附表六所示之時間
    、地點，以如附表六所示高於進價之價格，販賣如附表六所
    示之第一級毒品海洛因予如附表六所示之林永富，而獲取價
    差為利潤。
六、嗣因臺灣彰化地方法院檢察署檢察官偵辦他案，於偵查中發
    現施清文涉案，經指揮彰化縣警察局刑警大隊偵辦，並依法
    向本院聲請核發通訊監察書對施清文、鄭俊利、黃琮展、詹
    勳盛等人實施通訊監察後，於100 年4 月7 日為警持本院核
    發之搜索票，前往彰化縣永靖鄉○○村○○路234 號詹勳盛
    住處搜索，扣得其所有「NOKIA 」牌、供本案聯絡交易第一
    級毒品海洛因所用之行動電話1 支（內含門號0000000000號
    SIM 卡1 張）；另於同日，為警持臺灣彰化地方法院檢察署
    檢察官拘票，前往彰化縣鹿港鎮○○路187 號遊戲總部網路
    咖啡店拘提黃琮展，扣得黃琮展所有、與本案無關之「長江
    WT008 」牌行動電話1 支（內含門號0000000000號SIM 卡1
    張）、「SAMAUNG 」牌行動電話1 支（內含門號0000000000
    號SIM 卡1 張），而查悉上情。
七、案彰化縣警察局移請、彰化縣警察局鹿港分局及和美分局報
    請臺灣彰化地方法院檢察署檢察官偵查起訴。
    理    由
壹、證據能力
一、按被告以外之人於檢察事務官、司法警察官或司法警察調查
    中所為之陳述，與審判中不符時，其先前之陳述具有較可信
    之特別情況，且為證明犯罪事實存否所必要者，得為證據，
    刑事訴訟法第159 條之2 定有明文。而所謂「有較可信之特
    別情況」，應就前後陳述時之各種外部情況進行比較，以資
    決定何者外部情況具有可信性，所稱之「外部情況」，一般
    應考量：證人作證時間之間隔：即證人之陳述是否係在記憶
    猶新之情況直接作成；有意識的迴避：即證人先前陳述時若
    被告未在場，證人直接面對詢問警員所為陳述應較為坦然；
    事後串謀：即證人對警察描述其所目睹情形，因較無時間或
    動機去編造事實，客觀上亦較難認與被告間有勾串情事，其
    陳述較具有可信性；警詢時有無辯護人、代理人或親友在場
    ：如有上開親誼之人在場，自可期待證人為自由從容之陳述
    ，其證言之可信度自然較高；警詢所製作之筆錄記載是否完
    整：如上開筆錄對於犯罪之構成要件、犯罪態樣、加重減輕
    事由或起訴合法要件等事實或情況，均詳實記載完整，自可
    推定證人之陳述，與事實較為相近，而可信為真實。故證人
    之陳述係在上開特別可信之情況下所為，則虛偽陳述之危險
    性不高，雖係審判外之陳述，或未經被告反對詰問、對質，
    仍得承認其有證據能力。查本案證人林永富於警詢之證述，
    屬被告以外之人於審判外之言詞陳述，而其於警詢中所述，
    與審判中所述有不符之情形，惟該證人已於本院行交互詰問
    ，給予被告詹勳盛與其辯護人行使對質詰問權，已足以保障
    被告詹勳盛之詰問權，然證人林永富於警詢所供，距被告詹
    勳盛販賣毒品之時間較近，記憶自較深刻，可立即反應所知
    ，不致因時隔日久而遺忘案情；且較無來自被告或其他成員
    同庭在場之壓力而出於虛偽不實之指證，或事後串謀而故為
    迴護被告之機會，而所為之陳述均為具體明確，且證人林永
    富於警詢時係警方逐一提示每通監聽通話內容錄音譯文後所
    為之陳述（參該證人警詢筆錄，見彰化縣警察局和美分局和
    警分偵字第1000006825號警卷第22-29 頁），揆諸上開說明
    ，證人林永富於警詢中所為之陳述，客觀上應具有較可信之
    特別情況，且亦為證明被告詹勳盛犯罪事實存否所必要，依
    上揭規定，證人林永富於警詢中之證言自有證據能力。被告
    詹勳盛及其辯護人主張證人林永富於警詢中之證詞無證據能
    力部分，自不足採。
二、次按被告以外之人於審判外之言詞或書面陳述，除法律有規
    定者外，不得作為證據，刑事訴訟法第159 條第1 項有明文
    規定。經查：證人即共同被告施清文、鄭俊利於警詢中之陳
    述，屬於被告黃琮展以外之人於審判外之陳述，被告黃琮展
    及其選任辯護人於本院審理時爭執上開陳述之證據能力，復
    查無刑事訴訟法第159 條之2 、第159 條之3 所定之例外情
    形，是依上開刑事訴訟法第159 條第1 項之規定，證人即共
    同被告施清文、鄭俊利於警詢中之陳述，對於被告黃琮展部
    分，應認無證據能力。
三、按除顯有不可信之情況外，公務員職務上製作之紀錄文書、
    證明文書，從事業務之人於業務上或通常業務過程所須製作
    之紀錄文書、證明文書，亦得為證據，刑事訴訟法第159 條
    之4 第1 款、第2 款定有明文。查卷內之通聯調閱查詢單、
    行動電話門號申請名義人之資料查詢、警局之搜索、扣押筆
    錄及扣押物品目錄表，分別係公務員職務上製作之紀錄文書
    、證明文書，及從事業務之人於業務上所製作之紀錄文書、
    證明文書，為公務員依職權所為，或從事業務之人於業務上
    或通常業務過程所須製作，與其責任、信譽攸關，若有錯誤
    、虛偽，公務員、從事業務之人可能因此擔負刑事及行政責
    任，且該等文書經常處於可能受公開檢查之狀態，其正確性
    及真實之保障極高，故並無顯有不可信之情況，依上開規定
    ，自得為證據。
四、按被告以外之人於審判外之陳述，雖不符前4 條之規定，而
    經當事人於審判程序同意作為證據，法院審酌該言詞陳述或
    書面陳述作成時之情況，認為適當者，亦得為證據；當事人
    、代理人或辯護人於法院調查證據時，知有第159 條第1 項
    不得為證據之情形，而未於言詞辯論終結前聲明異議者，視
    為有前項之同意，刑事訴訟法第159 條之5 定有明文。本案
    下列其餘引為證據之證人言詞及書面陳述，檢察官、被告及
    其辯護人均不爭執其證據能力，且以之作為證據並無不當，
    依上揭法條之規定，自均有證據能力。
五、按電話監聽譯文（通訊監察譯文），僅屬依據監聽錄音結果
    予以翻譯之文字，固具文書證據之外觀，但實際上仍應認監
    聽所得之錄音帶，始屬調查犯罪所得之證物，乃刑事訴訟法
    第165 條之1 第2 項所稱之新科技證物，如其蒐證程序合法
    ，且當事人已承認監聽錄音譯文之內容屬實，或對於該譯文
    內容並無爭執，而法院復已就該譯文依法踐行調查證據程序
    者，該監聽錄音之譯文即與播放錄音有同等價值，自有證據
    能力，最高法院98年度臺上字第527 號判決意旨、95年度臺
    上字第295 號、94年度臺上字第4665號判決意旨可資參照。
    查本件卷附之通訊監察譯文，係警員依據本院核發之通訊監
    察書，於核准通訊監察期間內，對被告所使用之行動電話進
    行通訊監察等情，有通訊監察書、通訊監察譯文在卷可佐（
    見臺灣彰化地方法院檢察署99年度他字第2471號卷第45-49
    頁、彰化縣警察局鹿港分局鹿警分偵字第0000000000號警卷
    第5 、11頁、見本院卷二第163-185 頁、本院卷一第107-15
    1 頁、本院卷二第155-162 頁、第186-211 頁；其中警察執
    行通訊監察所製作之通訊監察譯文，乃屬於文書證據之一種
    ，而文書由公務員製作者，應記載製作之年、月、日及其所
    屬機關，由製作人簽名，刑事訴訟法第39條定有明文，本院
    卷所附通訊監察譯文業已由製作人補正記載製作日期及製作
    人所屬機關，核與上開法律規定之公文書格式相符，附此敘
    明）。且被告等人所涉犯毒品危害防制條例第4 條第1 項等
    罪，亦據上開通訊監察書載明，係符通訊保障及監察法第5
    條第1 項第1 款之規定，且該等犯罪類型之犯罪過程多係透
    過電話通聯進行聯繫，危害社會秩序情節重大，而有相當理
    由可信犯罪嫌疑人之通訊內容要與涉案情節有關，且難以其
    他方法蒐集或調查證據者，又監聽過程中尚查無任何不法或
    不當侵害人權保障之情事，自屬符合通訊保障及監察法第5
    條第1 項第1 款、第2 項之規定，核係依法所為之監聽，尚
    無不法取證情事或違背法定程序之處。從而，上開通訊監察
    既係依法定程序所為，則基於該通訊監察所取得之監聽電話
    錄音暨被告及其選任辯護人等對司法警察依據該監聽電話錄
    音而製作之通訊監察紀錄譯文不爭執部分，因其取得程序並
    無違法，通訊監察過程既已符合法定程序，即非傳聞，既均
    係合法取得之證據，且經本院於審理期日踐行書證之法定調
    查證據程式，自具有證據能力。
六、本案非供述證據均具證據能力之說明
（一）按關於非供述證據之物證，或以科學、機械之方式，對於
      當時狀況所為忠實且正確之記錄，性質上並非供述證據，
      均應無傳聞法則規定之適用；如該非供述證據非出於違法
      取得，並以依法踐行調查程序，即不能謂無證據能力（最
      高法院97年度臺上字第1401號、6153、3854號判決可資參
      照）。
（二）本案下揭引用之非供述證據，均經本院依法踐行調查證據
      程序，而檢察官及被告、辯護人均不爭執各該證據之證據
      能力，且亦查無依法應排除其證據能力之情形，是後述所
      引用證據之證據能力均無疑義，合先敘明。
貳、有罪部分
一、認定犯罪事實所憑之證據及理由
（一）被告黃琮展部分
    1.如附表一、二所示販賣第一級毒品海洛因及第二級毒品甲
      基安非他命部分：
      訊據被告黃琮展固坦承以其所有之門號0000000000號、00
      00000000號行動電話作為對外聯絡工具，並與被告施清文
      、鄭俊利認識，且有於附表三所示時地同時轉讓第一級毒
      品海洛因及第二級毒品甲基安非他命予莊育愷之事實。惟
      矢口否認有何共同販賣第一級毒品海洛因予如附表一所示
      之人、共同販賣第二級毒品甲基安非他命予附表二所示之
      人之犯行，辯稱：我與被告施清文有過節。我跟施清文是
      以前國中同班同學，以前交情是不錯，後來因為有很多事
      情，人家要找他麻煩，我幫他出頭，我們就吵起來，因為
      他認為我比較偏向另一邊的朋友，還有施清文之前拿手機
      錄影鄭俊利恐嚇我的話，拿給我看，意思是要向我敲詐，
      不然就要害我云云。被告黃琮展之辯護人並為其辯護稱：
      被告施清文如果供出上游有減刑之適用，故有陷害被告黃
      琮展之可能性等語。
    2.經查：
    前揭事實，業據證人即共同被告施清文於偵審中坦承不諱
      （見臺灣彰化地方法院檢察署100 年度偵字第3312號偵查
      卷第25頁、59-61 、75頁，同上檢察署100 年度偵字第3
      970 號偵查卷第15頁，本院卷一第249-259 頁），核與證
      人即附表一、二所示之購毒者黃文昌、李芸珊、溫鎮豪及
      王建民分別於警詢及偵查中證述之情節相合（見彰化縣警
      察局彰警刑偵二字警卷一第43-44 頁、同上3312號偵查卷
      第20-21 頁，彰化縣警察局鹿港分局鹿警分偵字第100000
      9443號警卷第7-8 頁，同上彰化縣警察局警卷一第55頁、
      同上3312號偵查卷第16頁，同上彰化縣警察局警卷一第67
      頁、同上3312號偵查卷第12頁），並有行動電話申請名義
      人資料查詢、本院核發之通訊監察書、通訊監察譯文在卷
      為憑（見本院卷一第120 、134 頁，彰化縣警察局鹿港分
      局鹿警分偵字第0000000000號警卷第5 、11頁、本院卷二
      第1 、170 頁），足徵上開證人黃文昌、李芸珊、溫鎮豪
      、王建民及共同被告施清文證述確有分別交易海洛因、甲
      基安非他命之情節尚非憑空虛捏。況證人即購毒者黃文昌
      、李芸珊、溫鎮豪及王建民均有施用毒品海洛因或甲基安
      非他命之惡習，除據各該證人為上開陳明在卷外，亦有臺
      灣高等法院被告前案紀錄表、臺灣高等法院在監在押全國
      紀錄表附卷為憑（見本院卷一第187 頁、本院卷二第40-4
      1 頁），堪信屬實。
    被告黃琮展雖為前揭辯稱，然核證人即共同被告施清文於
      偵查中證稱：（問：你所販賣之海洛因來源為何？）黃琮
      展，他拿海洛因給我，叫我支付給購毒者，我每天賺新臺
      幣（下同）3 百元。（問：今日警詢有無播放通訊監察譯
      文給你聽？是否都是你在聯繫販賣海洛因？）是。是。（
      問：每筆交易是否均係你幫黃琮展販毒？）是（以上見同
      上3312號偵查卷第24-27 頁）。（問：你是否於100 年1
      月6 日晚間10時9 分許【即附表一編號1 】，在東聖宮賣
      1 千元之海洛因予黃文昌？）是（問：你賣給黃文昌之海
      洛因來源為何？）是黃琮展拿來給我，要我拿給黃文昌，
      賣得的1 千元，我再拿給黃琮展，他沒有分給我，我幫他
      販毒的代價是他會無償給我施用海洛因及安非他命，1 天
      300 元有時候有，有時沒有。（問：你是否於99年10月9
      日【即附表二編號1 】，在鹿港大盤大百貨大賣場旁，賣
      2 千元安非他命予王建民？王建民是否獨自一人前來與你
      交易？）是，他是一個人來。（問：你賣給王建民之安非
      他命來源為何？）也是黃琮展的（以上見同上3312號偵查
      卷第59-60 頁）。（問：100 年1 月7 日凌晨零時許【即
      附表一編號2 】，在鹿港鎮謝厝巷旁土地公廟，販賣2 千
      5 百元之海洛因予李芸珊？）是。（問：100 年1 月6 日
      晚間11時32分許之通訊監察譯文有放給你聽嗎？）是。（
      問：你賣給李芸珊之海洛因來源為何？）黃琮展叫我拿給
      她（小琪）的，2 千5 百元我回去就交給黃琮展，當時我
      跟黃琮展一起住在他的租屋處，就在交易地址的附近，棋
      盤巷31或32號（以上見同上100 年度偵字第3970號偵查卷
      第14-15 頁）。（問：溫鎮豪指稱向你買過海洛因，其中
      1 次於100 年3 月初某日【即附表一編號3 】，在東興國
      小前，向你買5 百元之海洛因，是否屬實？）有這件事，
      海洛因也是黃琮展拿給我的，5 百元我拿回去也是交給黃
      琮展等語（以上見同上3312號偵查卷第75頁）。於審理中
      證稱：黃琮展是我國中同學。（問：起訴書說你有販賣安
      非他命給王建民；販賣海洛因給黃文昌、李芸珊、溫鎮豪
      。有沒有這些事情？）有。（問：這些毒品的來源是？）
      黃琮展。（問：你如何跟黃琮展聯絡拿這些毒品？）他租
      屋在外面，我住在黃琮展的租屋處，如果人家打電話給我
      ，黃琮展就拿給我，我就拿去給王建民跟李芸珊他們。（
      問：你剛才說的是王建民跟李芸珊而已，黃文昌跟溫鎮豪
      呢？）都有。（問：他們打電話時，黃琮展都在你旁邊？
      ）對。（問：你去交毒品是如何交？）一手交錢，一手交
      毒品，然後交來的錢拿給黃琮展。（問：當時黃琮展也有
      跟你去？）沒有，他沒有跟我出門，只有我出門而已。（
      問：他去哪裡？）他在家，他負責收錢而已。（問：你出
      面幫黃琮展交毒品給買毒的人，你有什麼好處？）就是肚
      子餓沒飯吃，三餐都靠他。（問：為什麼所有的購毒者都
      是跟你聯絡，可是都沒有跟黃琮展聯絡、或者你跟黃琮展
      之間的一些聯絡？）因為黃琮展沒有在跟別人通電話，他
      跟別人講都是用公共電話，手機都是我在跟別人講的。（
      問：可是整個手機看起來就是你負責全部的時間、地點、
      金錢、數量，到底你為什麼都說這是黃琮展的東西？這個
      案子除了你咬黃琮展以外，有什麼證據可以證明這些東西
      都是黃琮展的？是不是你因為供出來源、查獲上手可以減
      刑，所以去咬了黃琮展？）沒有，我確實都住在他的租屋
      處，也都睡在他那邊。（問：你跟黃琮展合作的模式為何
      ？）我三餐都靠黃琮展，我幫他賣毒品。（問：為何所有
      毒品的對外聯絡完全都是你？）都是我在跟別人接觸，黃
      琮展負責拿東西出來給我而已，我再拿給別人等語（見本
      院卷一第249 頁及背面、255 頁）。以之參諸下列證據：
      (1)被告施清文於99年10月6 日晚間10時16分8 秒，以所持
        用之門號00 00000000 號行動電話與被告黃琮展所持用
        之門號00000000 00 號行動電話通話，內容如下（被告
        黃琮展簡稱黃、被告施清文簡稱施，譯文見本院卷二第
        155 頁）：
        施稱：我看他不太高興的樣子喔。
        黃稱：幹，那根本就不夠，扣這麼多。
        施稱：嗯啊，我想說看他要不要拿回去換。
        黃稱：他不敢啦。
        施稱：啊。
        黃稱：你沒看到，你跟他說再回去，他就當場不敢了，
              他就講了，說下一次他再自己... 對吧。幹你娘
              ，甘不會太扯了。你再跟他處理啦。
        施稱：是他差你，又不是我差你的。
        黃稱：對啦，阿就你跟他處理，看怎樣啦。
        施稱：我知道啦，ㄚ如果處理不完，你再去他家找他啦
              。
        黃稱：好啦好啦。
        由上開譯文可看出被告黃琮展與他人間之毒品量、價糾
        紛，係全權委由被告施清文出面處理，若被告施清文無
        法處理時，再由被告黃琮展出面，是以被告施清文確實
        有代被告黃琮展處理毒品事務，被告黃琮展隱居於第二
        線乙節，應非虛妄。
      (2)又考之被告施清文於99年10月16日上午10時29 分10 秒
        ，以所持用之門號0000000000號行動電話，與被告鄭俊
        利持用之門號0000000000號行動電話（此門號為被告鄭
        俊利所有並使用，為被告鄭俊利於審理中供明，並有申
        請名義人之台灣大哥大資料查詢在卷為證，見本院卷二
        第220 頁、第238 頁）通話，內容如下（被告鄭俊利簡
        稱鄭、被告施清文簡稱施，譯文見本院卷二第159 頁）
        ：
        鄭稱：昨天講的事情要不要幫忙處理。
        施稱：現在很危險，先不要講。伊16日凌晨3 點要回黃
              忠賢（即被告黃琮展）住處時，發現黃忠賢住處
              大門口停了垃圾車（指警方的車），就不敢回去
              。
        由此益見被告施清文確實有與被告黃琮展同住之事實，
        證人即共同被告施清文前揭證述：因與被告黃琮展同住
        ，而代為出面與他人為毒品交易等語，顯有所憑信。
      (3)另衡之同樣於99年10月16日下午7 時10分28秒，被告施
        清文以其所持用之門號0000000000號行動電話與被告黃
        琮展所持用之門號0000000000號行動電話通話，內容如
        下（被告黃琮展簡稱黃、被告施清文簡稱施，譯文見本
        院卷二第160 頁）：
        施稱：今天心情煩的，幹你娘××，本來今天要拿去你
              那裡的，那個今天晚上3 點有沒有，你有在聽嗎
              ？
        黃稱：怎樣。
        施稱：我要拿帽子去你的摩托車，我看到1 台垃圾車（
              指警車），停在你家門口，巡邏燈一閃一閃的..
               .。
        黃稱：正常的啦。
        施稱：你在哪裡。
        黃稱：為你好你又不聽，鬼在牽你就一直走。
        施稱：你在哪裡。
        黃稱：回家了啦。
        施稱：我到了再打給你。
        黃稱：你那個兄仔比較好，你就找他就好了。
        施稱：你怎麼這樣講，我拿過去你那裡這樣不對。
        黃稱：就說不要出不要出，在那裡也跟你講了，叫你走
              了，阿就不要，甘看不懂人家在演哪一齣。
        施稱：您娘，我就想說你就在那裡，我也接我這批。
        黃稱：怎樣，聽不懂。
        施稱：好啦，我到了再打給你啦。
        依上開譯文，被告黃琮展於電話中告知被告施清文，先
        前已表示「不要出不要出（意指出售毒品）」等語，則
        被告黃琮展會為如此指示，足證被告施清文確有代被告
        黃琮展販賣毒品之舉，因而在被告黃琮展認為對方有疑
        之情形下，要求被告施清文暫勿出貨。
      則將上開通訊監察譯文內容及證人即共同被告施清文上揭
      證述參互以觀，可認證人即被告施清文前開證稱：被告黃
      琮展確係提供毒品由被告施清文代為出面與購毒者交易，
      再由被告施清文將販毒所得交回予被告黃琮展，被告施清
      文則分得少許金錢或少許第一級毒品海洛因、第二級毒品
      甲基安非他命施用，作為被告施清文出面販毒之代價等情
      並非構陷而來，應屬實在，是為可採。故而被告黃琮展空
      言否認犯行，並指陳證人即共同被告施清文係因與其有仇
      怨而挾怨報復、或為獲供出毒品來源而減刑之機會，胡亂
      誣指一情，並無所據，委不足取。
    此外，復有門號0000000000號、0000000000號、00000000
      00號、0000000000號行動電話申請名義人資料查詢（見本
      院卷二第1 、4 、220 頁）及通訊監察書在卷可參（見本
      院卷二第163-171 頁）。
    另被告黃琮展既自警詢、偵訊至本院審理中，均一再否認
      有如附表一、二所示之販賣海洛因及甲基安非他命犯行，
      亦無法查知其原先取得毒品之價額，是無從查知其具體販
      入、賣出之實際利得金額。然按販賣第一級毒品海洛因及
      第二級毒品甲基安非他命均係違法行為，非可公然為之，
      而海洛因及甲基安非他命亦無公定價格，係可任意分裝增
      減分量，且每次買賣之價格、數量，亦隨時依雙方之關係
      深淺、資力、需求量、對行情之認知、來源是否充裕、查
      緝是否嚴緊、購買者被查獲時供述購買對象之可能風險之
      評估等因素，而異其標準，機動調整，非可一概論之。從
      而販賣之利得，除非經行為人詳細供出所販賣之毒品之進
      價及售價，且數量俱臻明確外，實難察得其交易實情，然
      販賣者從價差或量差中牟利，方式雖異，惟其販賣行為在
      意圖營利則屬同一。從而，舉凡有償交易，除足以反證其
      確係另基於某種非圖利本意之關係外，通常尚難因無法查
      悉其精確之販入價格，作為是否高價賣出之比較，諉以無
      營利之意思而阻卻販賣犯行之追訴。被告黃琮展與證人黃
      文昌、李芸珊、溫鎮豪、王建民間查無特殊交情、亦非至
      親，且均係透過共同被告施清文出面交易，共同被告施清
      文因而從中可分得少許金錢或少許毒品施用，此情已如前
      認定，倘被告黃琮展、施清文二人非有利可圖，自無平白
      甘冒觸犯重罪之風險而特意交付海洛因、甲基安非他命予
      各該購毒者之理，共同被告施清文更無可能從中分得金錢
      或毒品充作利潤，足認被告黃琮展、共同被告施清文主觀
      上確有營利之意圖、客觀上亦有獲利之事實至明。
    3.如附表三所示同時轉讓第一級毒品海洛因及第二級毒品甲
      基安非他命犯行部分：
      此部分事實業據被告黃琮展於偵查及本院審理時坦承不諱
      （見同上100 年度偵字第3312號卷第76頁，本院卷一第45
      頁背面、第155 頁背面、本院卷二第237 頁），核與證人
      莊育愷於警詢及偵查中證述情節相符（見同上彰警刑偵二
      字警卷第75頁背面-76 頁、同上偵字第3312號偵查卷第6
      頁），足認被告黃琮展此部分自白與事實相符，堪可採信
      。
    4.綜上事證明確，被告黃琮展之犯行均堪以認定，應依法論
      科。
（二）被告施清文部分
    1.前揭事實，業據被告施清文於警詢及偵審中坦承不諱（見
      同上彰化縣警察局警卷一第8 、15頁背面-16 頁、同上鹿
      港分局0000000000號警卷第2-4 頁、同上3312號偵查卷第
      25、59-60 、75頁，本院100 年度聲羈字第92號卷第7 頁
      及背面、同上檢察署100 年度偵字第3970號偵查卷第14-1
      5 頁、本院卷一第42-43 頁、156 頁及背面、第249 頁及
      背面、255 頁、本院卷二第235 頁），核與證人即附表一
      、二所示之購毒者黃文昌、李芸珊、溫鎮豪及王建民分別
      於警詢及偵查中證述之情節相合（見同上彰化縣警察局警
      卷一第43-44 頁、同上3312號偵查卷第20-21 頁，彰化縣
      警察局鹿港分局鹿警分偵字第0000000000號警卷第7-8 頁
      ，同上彰化縣警察局警卷一第55頁、同上3312號偵查卷第
      16頁，同上彰化縣警察局警卷一第67頁、同上3312號偵查
      卷第12頁），並有行動電話申請名義人資料查詢、本院核
      發之通訊監察書、通訊監察譯文在卷為憑（見本院卷一第
      120 、134 頁，彰化縣警察局鹿港分局鹿警分偵字第1000
      009443號警卷第5 、11頁、本院卷二第1 、170 頁）。又
      被告施清文確係與被告黃琮展共同販賣如附表一、二所示
      之第一級毒品海洛因、第二級毒品甲基安非他命，分工方
      式則為被告黃琮展提供毒品，被告施清文出面與購毒者交
      易，再由被告施清文將販毒所得交回予被告黃琮展，被告
      施清文則分得少許金錢或少許第一級毒品海洛因、第二級
      毒品甲基安非他命施用，作為被告施清文出面販毒之代價
      ，此事實亦已如上認定，故堪認被告施清文之自白與事實
      相符，足以採信。
    2.另共同被告黃琮展雖自警詢、偵訊至本院審理中，均一再
      否認有如附表一、二所示之販賣海洛因及甲基安非他命犯
      行，亦無法查知其原先取得毒品之價額，是無從查知其具
      體販入、賣出之實際利得金額。然按販賣第一級毒品海洛
      因及第二級毒品甲基安非他命均係違法行為，非可公然為
      之，而海洛因及甲基安非他命亦無公定價格，係可任意分
      裝增減分量，且每次買賣之價格、數量，亦隨時依雙方之
      關係深淺、資力、需求量、對行情之認知、來源是否充裕
      、查緝是否嚴緊、購買者被查獲時供述購買對象之可能風
      險之評估等因素，而異其標準，機動調整，非可一概論之
      。從而販賣之利得，除非經行為人詳細供出所販賣之毒品
      之進價及售價，且數量俱臻明確外，實難察得其交易實情
      ，然販賣者從價差或量差中牟利，方式雖異，惟其販賣行
      為在意圖營利則屬同一。從而，舉凡有償交易，除足以反
      證其確係另基於某種非圖利本意之關係外，通常尚難因無
      法查悉其精確之販入價格，作為是否高價賣出之比較，諉
      以無營利之意思而阻卻販賣犯行之追訴。共同被告黃琮展
      與證人黃文昌、李芸珊、溫鎮豪、王建民間查無特殊交情
      、亦非至親，且均係透過被告施清文出面交易，被告施清
      文因而從中可分得少許金錢或少許毒品施用，此情已如前
      認定，倘被告黃琮展、施清文二人非有利可圖，自無平白
      甘冒觸犯重罪之風險而特意交付海洛因、甲基安非他命予
      各該購毒者之理，被告施清文更無可能從中分得金錢或毒
      品充作利潤，是認共同被告黃琮展與被告施清文主觀上確
      有營利之意圖、客觀上亦有獲利之事實至明。
    3.本案事證明確，被告施清文之犯行堪以認定，應依法論科
      。
（三）被告鄭俊利部分
    1.前揭事實，業據被告鄭俊利分別於偵查或審理中坦承：確
      有於附表四、五所示時間、地點，販賣各該附表所示之毒
      品予各該附表之購毒者等語不諱（見同上檢察署100 年度
      偵字第4016號偵查卷第37-38 頁，本院卷一第154 、157
      頁及背面、260 頁、本院卷二第236-237 頁），核與證人
      即附表四、五所示之購毒者溫鎮豪、陳志清、黃文昌、陳
      金龍、謝振榮及劉宗訓分別於警詢及偵查中證述之情節相
      合（見同上彰化縣警察局警卷一第55頁、同上彰化縣警察
      警卷二第160-162 頁、137 頁背面-138頁、85頁、66-67
      頁、11 5、117 頁、同上4016號偵查卷第26頁背面、23頁
      、28頁背面、20頁、17頁、13頁），並有行動電話門號申
      請名義人之資料查詢、本院核發之通訊監察書、通訊監察
      譯文在卷為憑（見彰化縣警察局警卷一第2 、4 頁、本院
      卷二第176 頁、同上檢察署99年度他字第2471號偵查卷第
      32、34、36、37、40、41、42、49頁），堪認被告鄭俊利
      此部分之自白與事實相符，足以採信。
    2.至於被告鄭俊利雖一再指稱上開販毒情事均係與被告黃琮
      展共同為之，乃由被告黃琮展提供毒品、被告鄭俊利出面
      與購毒者交易，事後被告鄭俊利則分得少許金錢或少量毒
      品施用云云。然此部分情節，為被告黃琮展堅詞否認，本
      院亦查無其他積極證據足以補強被告鄭俊利此部分供述（
      理由詳後述參、無罪部分），是難認被告鄭俊利如附表四
      、五所示之犯行，被告黃琮展有犯意聯絡或行為分擔，而
      為共同正犯，附此敘明。
    3.另被告鄭俊利雖未確實供明如附表四、五所示之販賣海洛
      因及甲基安非他命犯行，所得利潤多少，亦無法查知其原
      先取得毒品之價額，是無從查知其具體販入、賣出之實際
      利得金額。然按販賣第一級毒品海洛因及第二級毒品甲基
      安非他命均係違法行為，非可公然為之，而海洛因及甲基
      安非他命亦無公定價格，係可任意分裝增減分量，且每次
      買賣之價格、數量，亦隨時依雙方之關係深淺、資力、需
      求量、對行情之認知、來源是否充裕、查緝是否嚴緊、購
      買者被查獲時供述購買對象之可能風險之評估等因素，而
      異其標準，機動調整，非可一概論之。從而販賣之利得，
      除非經行為人詳細供出所販賣之毒品之進價及售價，且數
      量俱臻明確外，實難察得其交易實情，然販賣者從價差或
      量差中牟利，方式雖異，惟其販賣行為在意圖營利則屬同
      一。從而，舉凡有償交易，除足以反證其確係另基於某種
      非圖利本意之關係外，通常尚難因無法查悉其精確之販入
      價格，作為是否高價賣出之比較，諉以無營利之意思而阻
      卻販賣犯行之追訴。被告鄭俊利與證人溫鎮豪、陳志清、
      黃文昌、陳金龍、謝振榮及劉宗訓間查無特殊交情、亦非
      至親，倘非有利可圖，被告鄭俊利自無平白甘冒觸犯重罪
      之風險而特意交付海洛因、甲基安非他命予各該購毒者之
      理，足認被告鄭俊利主觀上確有營利之意圖甚明。
    4.綜上事證明確，被告鄭俊利之犯行亦堪以認定，應依法論
      科。
（四）被告詹勳盛部分
    1.訊據被告詹勳盛固坦承以所有門號0000000000號行動電話
      （0000000000號SIM 卡申請名義人為詹勳盛之弟詹勳崧，
      該SIM 卡係詹勳崧申請後，轉交由詹勳盛所有、使用）作
      為對外聯絡工具，並有於如附表六所示之日期、電話與林
      永富聯繫後，於該附表所示時間、地點與林永富見面，惟
      矢口否認有何販賣第一級毒品海洛因予附表六所示之林永
      富之犯行，辯稱：當天有見面。是林永富要請我吃飯，當
      天剛好是我生日，見面只有要吃飯的事情，當天是我跟林
      正宜、林永富要一起去吃飯，我還要找2、3個朋友云云。
    2.經查：
    此部分犯罪事實業據證人林永富於警詢中證稱：我有施用
      第一級毒品海洛因。100 年1 月19日下午3 時5 分，門號
      0000000000號與0000000000號行動電話通話是我與詹勳盛
      通話，內容為我要去找他購買海洛因，有交易成功，金額
      為1000元，交易地點為永靖鄉○○路加油站旁交易的，加
      油站名字我忘了，是詹勳盛本人跟我交易的等語（見同上
      和警分偵字第1000006825號警卷第28-29 頁）。於偵查中
      結證稱：我有施用海洛因。（問：100 年1 月19日下午3
      點5 分，你與詹勳盛的電話通話譯文，這一次你是否向詹
      勳盛購買海洛因？）是。（問：我是「一萬的」是何意思
      ？）這是我的外號。（問：你開的車是白色MARCH ？）是
      。（問：這次向詹勳盛購買多少錢？）1 千元的海洛因，
      大概1 小包。（問：地點？）在永靖鄉○○路旁的加油站
      好像是台塑加油站。（問：是否一手交錢一手交貨？）我
      先拿錢給詹勳盛，他先拿錢走人，大約20分鐘後才拿毒品
      給我，我就在加油站那裡等等語明確（見同上3313號偵查
      卷第4-5 頁）。並與100 年1 月19日15時05分52秒、15時
      40分44秒，證人林永富與被告詹勳盛所持用之門號000000
      0000號行動電話通訊監察譯文所示之2 通通訊內容相符（
      見本院卷一第151 頁），足徵證人林永富證述確與被告詹
      勳盛交易海洛因之情節尚非憑空虛捏，況證人林永富亦有
      施用毒品海洛因之惡習，除據證人林永富為上開陳明在卷
      外，亦有林永富之臺灣高等法院被告前案紀錄表附卷為憑
      （見本院卷一第183-184 頁），堪信屬實。
    被告詹勳盛雖以前詞置辯，且證人林永富於本院審理中亦
      附合其詞而改證稱：（問：你的綽號是？）「一萬」。（
      問：你認識被告詹勳盛嗎？）認識。（問：請審判長提示
      本院卷第151 頁，1 月19日下午3 點開始的3 通譯文。這
      是你跟詹勳盛的通聯譯文，先看3點05分52秒那一通，這
      通電話你找他要做什麼？）吃飯。（問：為何你之前說打
      這通給他是要買海洛因，而且買了1 小包1000元？吃飯和
      買海洛因差這麼多？）那是在警局作的筆錄嗎？（問：你
      在檢察官那邊也是這樣說啊，要給你看嗎？請審判長提示
      100 年度偵字第3313號卷第4 至5 頁。你自己看一下你之
      前怎麼講的？）那個不是跟他買的。（問：你先回答我，
      為什麼檢察官提示你跟詹勳盛之間的通聯譯文，你會回答
      你找詹勳盛，跟他約在永靖鄉○○路旁台塑加油站，跟他
      買1000元海洛因1 小包？）當時我不是這樣回答的。我是
      找他要買海洛因，但不是要跟他買，是拿錢給他，他帶我
      去買。（問：帶你去哪裡買？）也是在永靖那附近的藥頭
      。（問：你們在1 月19日當天有一起去吃飯嗎？）忘記了
      。（問：當天這通電話你們約見面，你有請他吃飯嗎？）
      忘記了。（問：你有幫詹勳盛做生日嗎？）忘記了。（問
      ：當天你跟詹勳盛碰面，有其他人嗎？）我老婆，沒有其
      他人了。（問：詹勳盛那邊有其他朋友出現嗎？）沒有。
      （問：你知道詹勳盛的生日是幾號嗎？）不記得等語（見
      本院卷一第236 頁背面、237-239 頁）。然證人林永富迭
      自警、偵訊中未曾陳稱當日見面係因被告詹勳盛生日請吃
      飯一節，其所供迥異於其警、偵訊之證述，已有可疑。再
      觀諸證人林永富上揭於審理中之證述，就有關當日見面緣
      由、過程，或稱忘記了、或稱係要詹勳盛帶其去購買毒品
      云云，均與被告詹勳盛之辯解有別，是以當日證人林永富
      與被告詹勳盛見面，是否純為吃飯聚餐，顯有疑問。況被
      告詹勳盛自陳與證人林永富平常很少往來（見本院卷二第
      237 頁背面），交情顯然淺薄，證人林永富是否會專程電
      話邀約，為被告詹勳盛生日請吃飯，已有疑問，再參照證
      人林永富於本院審理時證稱不記得被告詹勳盛生日等語（
      見本院卷一第239 頁），前開證人林永富與被告詹勳盛通
      話之2 通通訊譯文中復隻字未提「生日」、或「吃飯」等
      情，被告詹勳盛上開所辯顯無所據，益徵證人林永富於本
      院審理時所為上揭證述之可疑。又衡諸被告詹勳盛旋於當
      日下午3 時49分50秒許（亦即被告詹勳盛與證人林永富見
      面後），以所持用之門號0000000000號行動電話與友人即
      案外人林正宜持用之門號0000000000號行動電話通話，此
      情為被告詹勳盛於審理時供明該通通話對象屬實（見本院
      卷二第237 頁背面）；核其二人對話內容如下：
      林正宜：喂。
      詹勳盛：剛剛「一萬仔」有來啊。
      林正宜：一元呢。
      詹勳盛：不通啦。
      林正宜：...
      詹勳盛：一萬仔拿一千元說要請吃飯啦，說3 、4 個要吃
              ，哪有辦法。
      林正宜：呵、呵、呵。
      細繹上開二人閒聊內容，可見證人林永富確有與被告詹勳
      盛見面，並交付1 千元予被告詹勳盛之情事。惟被告詹勳
      盛與證人林永富見面所為何事，若係被告詹勳盛與林永富
      因生日而聚會吃飯，則依上開通話時間觀之，被告詹勳盛
      何以在短短與證人林永富通話、見面約9 分鐘後，即與林
      永富分開，並打電話予案外人林正宜聊到「剛剛一萬仔有
      來啊」等語，又若當日吃飯聚餐之在場人如被告詹勳盛前
      開辯解所陳，有案外人林正宜，則林正宜在場早知證人林
      永富之陳述，又何需被告詹勳盛在電話中轉述林永富之談
      話，由此足顯被告詹勳盛辯稱係與林永富見面吃飯、在場
      並有友人林正宜等節之無稽。至於被告詹勳盛向林正宜稱
      ：一萬仔拿一千元說要請吃飯啦，說3 、4 個要吃，哪有
      辦法等語，不過為被告詹勳盛對於證人林永富交付1 千元
      時表示係欲供3 、4 人用之說詞，向林正宜表示懷疑而已
      ，殊無從據為被告詹勳盛當日係與證人林永富見面吃飯之
      證明。另參酌證人林永富於警詢、偵查時，為案發之初，
      較無來自被告詹勳盛同庭在場之壓力，而為不實證言之風
      險，或事後串謀而故為迴護被告之機會等情以觀，足認證
      人林永富於本院審理中翻異前詞，應屬事後迴護被告詹勳
      盛之詞，難以採信，被告詹勳盛前開辯解，亦係卸責之詞
      ，難以憑採。
    另被告詹勳盛既自警詢、偵訊至本院審理中，均一再否認
      有如附表六所示之販賣海洛因犯行，亦無法查知其原先取
      得毒品之價額，是無從查知其具體販入、賣出之實際利得
      金額。然按販賣第一級毒品海洛因係違法行為，非可公然
      為之，而海洛因亦無公定價格，係可任意分裝增減分量，
      且每次買賣之價格、數量，亦隨時依雙方之關係深淺、資
      力、需求量、對行情之認知、來源是否充裕、查緝是否嚴
      緊、購買者被查獲時供述購買對象之可能風險之評估等因
      素，而異其標準，機動調整，非可一概論之。從而販賣之
      利得，除非經行為人詳細供出所販賣之毒品之進價及售價
      ，且數量俱臻明確外，實難察得其交易實情，然販賣者從
      價差或量差中牟利，方式雖異，惟其販賣行為在意圖營利
      則屬同一。從而，舉凡有償交易，除足以反證其確係另基
      於某種非圖利本意之關係外，通常尚難因無法查悉其精確
      之販入價格，作為是否高價賣出之比較，諉以無營利之意
      思而阻卻販賣犯行之追訴。被告詹勳盛與證人林永富間並
      非至親密友，已如前述，倘非有利可圖，自無平白甘冒觸
      犯重罪之風險而特意交付海洛因予該購毒者之理，足認被
      告詹勳盛主觀上確有營利之意圖甚明。
    3.此外，復有門號0000000000號行動電話資料查詢（見本院
      卷二第4 頁）及通訊監察書在卷可參（見本院卷二第172-
      173 頁）。
    4.綜上事證明確，被告詹勳盛之犯行亦堪以認定，應依法論
      科。
三、論罪科刑理由：
（一）按海洛因、甲基安非他命分別為毒品危害防制條例第2條
      第2 項第1 款、第2 款所列管之第一級、第二級毒品，不
      得非法持有、販賣。是核被告黃琮展、施清文如附表一所
      示所為，被告鄭俊利如附表四所示所為，被告詹勳盛所為
      ，均係犯毒品危害防制條例第4 條第1 項之販賣第一級毒
      品罪。被告黃琮展、施清文就附表二所示所為，被告鄭俊
      利如附表五所示所為，均係犯毒品危害防制條例第4 條第
      2 項之販賣第二級毒品罪。又被告黃琮展、施清文、鄭俊
      利、詹勳盛先後為販賣而分別持有海洛因、甲基安非他命
      之低度行為，應各為販賣之高度行為所吸收，均不另論罪
      。
（二）次按甲基安非他命雖係毒品危害防制條例第2 項第2 款所
      規定之第二級毒品，但其亦屬於藥事法所稱之「禁藥」（
      即藥事法第22條第1 款所稱之「經中央衛生主管機關明令
      公告禁止製造、調劑、輸入、輸出、販賣或陳列之毒害藥
      品」），而明知為禁藥而轉讓者，藥事法第83條亦定有處
      罰明文。故行為人明知為禁藥即甲基安非他命而轉讓予他
      人者，除成立毒品危害防制條例第8 條第2 項之轉讓第二
      級毒品罪外，亦構成藥事法第83條第1 項之轉讓禁藥罪，
      此係屬同一犯罪行為而同時有二種法律可資處罰之法條（
      規）競合情形，應依「重法優於輕法」、「後法優於前法
      」等法理，擇一處斷。而毒品危害防制條例第8 條第2 項
      轉讓第二級毒品罪之法定本刑為6 月以上5 年以下有期徒
      刑，得併科新臺幣70萬元以下罰金。而藥事法第83條第1
      項轉讓禁藥罪之法定本刑為7年 以下有期徒刑，得併科新
      臺幣500 萬元以下罰金。且被告黃琮展於本案所涉轉讓甲
      基安非他命之數量，亦無證據達於應依毒品危害防制條例
      第8 條第6 款及第9 條之規定加重其刑至2 分之1 之情形
      。則藥事法第83條第1 項之罪之法定本刑，顯較毒品危害
      防制條例第8 條第2 項之罪之法定本刑為重，依前述「重
      法優於輕法」之法理，就被告黃琮展轉讓甲基安非他命之
      行為，自應優先適用藥事法第83條第1 項之規定處斷（最
      高法院97年度臺非字第397 號判決參照）。是核被告黃琮
      展如附表三所示所為，係犯毒品危害防制條例第8 條第1
      項轉讓第一級毒品罪及上開藥事法第83條第1 項之轉讓禁
      藥罪；起訴書雖漏載被告黃琮展涉犯藥事法第83條第1 項
      轉讓禁藥罪之起訴法條，惟此部分犯罪事實業已載明於起
      訴書犯罪事實欄，起訴法條部分亦具公訴人以補充理由書
      補充詳盡（見本院卷一第161 頁），本院自得予以審理，
      附此敘明。被告黃琮展基於轉讓之目的而持有第一、二級
      毒品海洛因及甲基安非他命之低度行為，亦應為其轉讓之
      高度行為所吸收，不另論罪。又被告黃琮展轉讓第一級毒
      品海洛因予莊育愷，亦無證據認被告黃琮展轉讓之數量已
      達行政院令頒轉讓第一級毒品在淨重5 公克以上加重其刑
      之規定，故轉讓第一級毒品部分，無庸依毒品危害防制條
      例第8 條第6 項加重其刑，亦附此敘明。
（三）被告黃琮展、施清文就上開如附表一、二所示之販賣第一
      級毒品罪、販賣第二級毒品罪間，分別有犯意聯絡及行為
      分擔，均應論以共同正犯。
（四）被告施清文、鄭俊利分別有犯罪事實欄所載論罪科刑執行
      紀錄，有臺灣高等法院被告前案紀錄表各1 份附卷可稽，
      被告施清文、鄭俊利二人於受有期徒刑之執行完畢後，5
      年內故意再犯本件所示有期徒刑以上之罪，均為累犯，應
      依刑法第47條第1 項之規定，分別加重其刑。惟販賣第一
      級毒品罪之法定刑為死刑或無期徒刑部分，及販賣第二級
      毒品罪之法定刑為無期徒刑部分，依刑法第64條第1 項、
      第65條第1 項規定，不得加重。
（五）又被告施清文就本件犯罪，在偵查及審判中均自白其犯罪
      ，被告鄭俊利就本件犯罪，除附表四編號2 販賣海洛因予
      陳志清、附表五編號2 販賣甲基安非他命予謝振榮部份外
      ，其餘犯行在偵查及審判中均自白犯罪，分別有被告施清
      文、鄭俊利之警、偵訊及本院審理筆錄可參。爰就被告施
      清文本件所犯販賣第一級毒品及第二級毒品犯行，被告鄭
      俊利本件所犯除附表四編號2 以外之販賣第一級毒品犯行
      、及除附表五編號2 以外之販賣第二級毒品犯行，均依毒
      品危害防制條例第17條第2 項之規定減輕其刑。被告黃琮
      展轉讓第一級毒品罪部分，亦因於偵審中自白，有被告黃
      琮展上開偵查及審理筆錄足核，此部分亦應依毒品危害防
      制條例第17條第2 項規定減輕其刑。
（六）被告黃琮展於附表三所為，係同時轉讓毒品海洛因及甲基
      安非他命予莊育愷，為一行為觸犯數罪名，為想像競合犯
      ，應從一重之轉讓第一級毒品罪論處。
（七）被告黃琮展共同販賣第一級毒品罪、共同販賣第二級毒品
      罪及轉讓第一級毒品罪間；被告施清文共同販賣第一級毒
      品罪及共同販賣第二級毒品罪間；被告鄭俊利販賣第一級
      毒品罪及販賣第二級毒品罪間，均犯意各別，行為互殊，
      應予分論併罰。
（八）本案被告施清文、鄭俊利之辯護人雖為被告施清文、鄭俊
      利主張稱：被告施清文、鄭俊利均有供出來源，因而查獲
      其他正犯或共犯即被告黃琮展之情形，應依毒品危害防制
      條例第17條第1 項之規定減輕其刑等語。然查，本案係檢
      方針對被告施清文於99年10月間所持用之上開門號000000
      0000號行動電話實施通訊監察過程中，由該所得之部分毒
      品交易譯文內容，知悉被告黃琮展持用之門號0000000000
      號、門號0000000000號行動電話涉有販賣毒品之情事，而
      指揮警方偵辦，並另案聲請對被告黃琮展所持用之上揭門
      號電話予以實施通訊監察，經本院分別於99年12月14日以
      99年度聲監字第950 號、100 年1 月11日以100 年度聲監
      續字第32號核發通訊監察書在案，嗣警方更於99年12月至
      100 年1 月間，就前揭門號0000000000號、門號00000000
      00號行動電話監聽，所得通訊監察譯文得悉被告黃琮展確
      實與被告施清文、鄭俊利有毒品交易往來之情事，有彰化
      縣警察局100 年9 月20日彰警刑字第1000070801號函所附
      職務報告書、檢察官指揮書、電話譯文、本院通訊監察書
      及電話附表在卷可稽（見本院卷二第152-173 頁）。而被
      告施清文於100 年4 月7 日第一次警詢時供出毒品來源為
      被告黃琮展，被告鄭俊利則於100 年3 月22日第一次警詢
      時供出被告黃琮展為其上游乙節，分別有被告施清文、鄭
      俊利之警詢筆錄可考（見同上彰警刑偵二字警卷第7 頁背
      面、第31頁），是以本案顯非因被告施清文之供述而查獲
      毒品來源即共犯黃琮展，或因被告鄭俊利之供述而查獲毒
      品來源即其他正犯黃琮展，被告施清文、鄭俊利二人尚無
      法依毒品危害防制條例第17條第1 項規定減輕刑期。
（九）再按刑之量定，為求個案裁判之妥當性，法律固賦予法院
      裁量權，但此項裁量權之行使，除應依刑法第57條規定，
      審酌行為人及其行為等一切情狀，為整體之評價，並應顧
      及比例原則與平等原則，使罪刑均衡，輕重得宜，以契合
      社會之法律感情。又刑法第59條規定犯罪之情狀可憫恕者
      ，得酌量減輕其刑，其所謂「犯罪之情狀」，與同法第57
      條規定科刑時應審酌之一切情狀，並非有截然不同之領域
      ，於裁判上酌減其刑時，應就犯罪一切情狀（包括第57條
      所列舉之10款事項），予以全盤考量，審酌其犯罪有無可
      憫恕之事由（即有無特殊之原因與環境，在客觀上足以引
      起一般同情，以及宣告法定最低度刑，是否猶嫌過重等等
      ），以為判斷（參照最高法院95年度臺上字第6157號判決
      ) 。毒品危害防制條例第4 條第1 項，其法定刑為死刑、
      無期徒刑，別無其他自由刑之規定，刑度可謂重大。然同
      為販賣第一級毒品之人，其原因動機不一，犯罪情節未必
      盡同，或有大盤毒梟者，亦有中、小盤之分，甚或僅止於
      吸毒者友儕間為求互通有無之有償轉讓者亦有之，其販賣
      行為所造成危害社會之程度自屬有異，法律科處此類犯罪
      ，所設之法定最低本刑卻同為「死刑或無期徒刑；處無期
      徒刑者，得併科新臺幣2 千萬元以下罰金」，不可謂不重
      。於此情形，倘依其情狀處以有期徒刑，即足以懲儆，並
      可達防衛社會之目的者，自非不可依客觀之犯行與主觀之
      惡性二者加以考量其情狀，是否有可憫恕之處，適用刑法
      第59條之規定酌量減輕其刑，期使個案裁判之量刑，能斟
      酌至當，符合比例原則。被告黃琮展販賣第一級毒品海洛
      因予他人之次數僅3 次，販賣之金額共計4 千元；被告鄭
      俊利於附表四編號2 所為之販賣第一級毒品海洛因予他人
      ，販賣金額為500 元；被告詹勳盛販賣第一級毒品海洛因
      予他人之次數僅1 次，販賣之金額為1 千元。是以被告黃
      琮展、詹勳盛、鄭俊利（指附表四編號2 部分）實際販售
      之毒品海洛因數量，較諸販毒集團顯屬零星小額，其等販
      售數量及販賣所得金額尚非鉅額，且其等僅係單純販賣交
      易毒品，並無施用強暴、脅迫之不法手段，更無向購買毒
      品之人積極催討交易款項，以其等之情節而論，惡性尚不
      如專以販賣毒品維生之販毒集團重大，被告黃琮展、鄭俊
      利及詹勳盛既非販賣毒品之大盤或中盤商，其等販賣毒品
      之行為尚未造成無可彌補之鉅大危害。觀諸其等造成社會
      整體侵害之程度尚非鉅大，犯罪情節尚非可與大盤毒梟者
      等同併論，倘一律處以法定刑最低本刑無期徒刑，難謂符
      合罪刑相當性及比例原則，更無從與大毒梟之惡行有所區
      隔，且無異鼓勵販毒之人，從事大量毒品之販賣，顯非毒
      品危害防制條例遏止毒品氾濫之立法本旨。從而，本院認
      被告黃琮展、詹勳盛、及鄭俊利就附表四編號2 部分，所
      犯販賣第一級毒品罪之情狀在客觀上足以引起一般同情，
      即予宣告法定最低刑度無期徒刑，猶嫌過重且失之苛酷，
      本院依其客觀之犯行與主觀之惡性二者加以考量其犯罪情
      狀，就被告黃琮展、詹勳盛分別販賣第一級毒品之犯行，
      被告鄭俊利如附表四編號2 所為之販賣第一級毒品犯行，
      爰均依刑法第59條之規定，減輕其刑。至於被告施清文所
      為販賣第一級毒品罪部分，被告鄭俊利除附表四編號2 以
      外所為之販賣第一級毒品罪部分，因被告二人於偵審中自
      白，本院已依毒品危害防制條例第17條第2 項規定對被告
      二人予以減輕其刑，如上所述，因而其等所得宣告之法定
      最低刑度為15年以上有期徒刑，本院認此部分科處法定範
      圍內之刑度並無罪刑不相當或不符合比例之情形，核無情
      輕法重之憾，亦無處以最低法定本刑猶嫌過重之顯可憫恕
      情事，故不予以酌量減輕其刑，附此敘明。
（十）至於被告黃琮展、施清文、鄭俊利所為販賣第二級毒品罪
      部分，因販賣毒品行為，造成毒品氾濫，有害社會治安及
      國民健康，對國家、社會及個人家庭所生危害不輕，而販
      賣第二級毒品，依毒品危害防制條例第4 條第2 項之規定
      ，其法定最低本刑為有期徒刑7 年，足見立法者已考量犯
      罪態樣及社會防衛等因素，而斟酌其法定刑度，本院審酌
      被告等人販賣甲基安非他命之主觀惡性、犯罪情節及所生
      危害等情，認依法定刑予以量刑，亦無情輕法重或處以最
      低法定本刑猶嫌過重之顯可憫恕情事，故此部分亦不再依
      刑法第59條之規定減輕其刑，均附此敘明。
（十一）被告施清文、鄭俊利同時具有加重及減輕事由，應依刑法
      第71條第1 項之規定先加後減之（但法定本刑為死刑、無
      期徒刑部分依法不得加重）。
（十二）爰審酌被告黃琮展、施清文、鄭俊利及詹勳盛販賣毒品、
      被告黃琮展轉讓毒品及禁藥，其對象、數量、金額；販賣
      及轉讓毒品、禁藥戕害他人健康，足使施用者導致精神障
      礙、性格異常，甚至造成生命危險之生理成癮性及心理依
      賴性，危害社會治安，惡性非輕，不思以正當途徑合法掙
      取金錢，圖以販賣毒品獲利，且被告詹勳盛矢口否認犯行
      ，被告黃琮展僅承認轉讓毒品犯行，餘均矢口否認，二人
      犯後態度非佳，被告施清文、鄭俊利則坦承有販毒行為，
      態度可認良好，顯知所警醒等一切情狀，認檢察官就被告
      黃琮展求處執行有期徒刑20年稍嫌過重，被告施清文、鄭
      俊利、詹勳盛部分分別求處有期徒刑10年、10年、12年，
      容屬過輕，或逾法定科刑範圍而不採，乃各量處如主文所
      示之刑，並就被告黃琮展、施清文、鄭俊利部分均定其應
      執行之刑。
（十三）末按犯毒品危害防制條例第4 條至第9 條、第12條、第13
      條或第14條第1 項、第2 項之罪者，其供犯罪所用或因犯
      罪所得之財物均沒收之，如全部或一部不能沒收時，追徵
      其價額或以其財產抵償之，毒品危害防制條例第19條第1
      項定有明文。倘犯罪所得之財物為新臺幣時，因其本身即
      為我國現行貨幣價值之表示，固不發生追徵其價額之問題
      。惟其犯罪所得若為新臺幣以外之財物，而全部或一部不
      能沒收時，則應追徵其價額，使其繳納與原物相當之價額
      ，方能達到沒收之目的，其供犯罪所用之物若為新臺幣以
      外之財物，而全部或一部不能沒收時，亦同（最高法院99
      年度台上字第662 號、98年度台上字第2083號判決意旨參
      照）。又毒品危害防制條例第19條第1 項規定，犯販賣毒
      品罪者，其犯罪所得之財物均沒收之，係採義務沒收主義
      。故販賣毒品所得之對價，不問其中成本若干，利潤多少
      ，均應全部諭知沒收，貫徹政府查禁煙毒之決心，以符立
      法本旨（最高法院91年度台上字第2419號判決意旨參照）
      。另共同正犯之犯罪所得為新台幣時，因係合併計算，且
      於全部或一部不能沒收時以其財產抵償之，為避免執行時
      發生重複沒收、抵償之情形，故各共同正犯之間係採連帶
      沒收主義，於裁判時僅諭知連帶沒收，不得就全體共同正
      犯之總所得，對各該共同正犯分別重複諭知沒收；此與罰
      金刑應分別諭知、分別執行者不同（最高法院96年度台上
      字第3450號、95年度台上字第925 號判決意旨可資參照）
      ：
    1.被告黃琮展、施清文部分
    被告黃琮展、施清文二人如附表一、二交易價格所示販賣
      第一級毒品海洛因及第二級毒品甲基安非他命之所得，雖
      未扣案，仍應依毒品危害防制條例第19條第1 項之規定，
      及共犯責任分擔原則、連帶沒收之理論，於被告黃琮展、
      施清文各該罪項下宣告連帶沒收，如全部或一部不能沒收
      時，以其等財產連帶抵償之。
    未扣案之行動電話1 支（含門號0000000000號SIM 卡1 張
      ）及行動電話1 支（含門號0000000000號SIM 卡1 張），
      分別為被告黃琮展、施清文供如附表一、二所示聯絡販賣
      第一級毒品海洛因、販賣第二級毒品甲基安非他命事宜所
      用之物，其中門號0000000000號SIM 卡申請名義人為被告
      施清文，門號0000000000號SIM 卡申請名義人為被告施清
      文之兄即案外人施清祥，雖非被告黃琮展或施清文，然上
      開行動電話（含SIM 卡）均為被告施清文所有並使用一情
      ，為被告施清文於警詢供明（見同上彰化縣警察局警卷一
      第8 頁、鹿港分局0000000000號警卷第2 頁），按上開電
      話既均係被告施清文一直所持用，因迄無第三人為反對之
      主張，則不問該電話之申請名義人是否為被告施清文，應
      可認定被告施清文已為上開2 支電話之所有權人，被告施
      清文持之供其聯絡為本件販賣海洛因及甲基安非他命之用
      ，業據本院認定如上，且因行動電話之服務須以SIM 卡為
      介面，故行動電話業者於出租行動電話門號予消費者使用
      時，即同時附帶提供SIM 卡給消費者做為門號使用之介面
      ，故於電信公司接受消費者申辦門號並將該門號開通上線
      時，該公司即將SIM 卡所有權移轉予消費者，有司法院97
      年5 月6 日院臺廳刑一字第0970009760號函暨所附之各該
      電信公司函及申請書、服務契約書等可參，是以上開行動
      電話門號0000000000號之SIM 卡亦應認為係屬被告施清文
      所有，是就上開行動電話各1 支及各該SIM 卡，均應依毒
      品危害防制條例第19條第1 項規定，於被告黃琮展、施清
      文各罪項下宣告連帶沒收，如全部或一部不能沒收時，應
      連帶追徵其價額。
    2.被告鄭俊利部分
    被告鄭俊利如附表四、五交易價格所示販賣第一級毒品海
      洛因及第二級毒品甲基安非他命之所得，雖未扣案，仍應
      依毒品危害防制條例第19條第1 項之規定，於被告鄭俊利
      各該罪項下宣告沒收，如全部或一部不能沒收時，應以其
      財產抵償之。
    未扣案之行動電話1 支（含門號0000000000號SIM 卡1 張
      及行動電話1 支（含門號0000000000號SIM 卡1 張），分
      別為被告鄭俊利供如附表四、五所示聯絡販賣第一級毒品
      海洛因、販賣第二級毒品甲基安非他命事宜所用之物，上
      開行動電話（含SIM 卡）均為被告鄭俊利所有並使用一情
      ，為被告鄭俊利於警詢中供明（見同上彰化縣警察局警卷
      一第21頁背面），是就上開行動電話各1 支及各該SIM 卡
      ，均應依毒品危害防制條例第19條第1 項規定，分別於被
      告鄭俊利各罪項下宣告沒收，如全部或一部不能沒收時，
      追徵其價額。
    3.被告詹勳盛部分
    被告詹勳盛販賣第一級毒品海洛因所得財物1 千元，應依
      毒品危害防制條例第19條第1 項之規定宣告沒收。又被告
      上揭販賣所得財物，並未扣案，如全部或一部不能沒收時
      ，應以其財產抵償之。
    扣案之行動電話1 支（含門號0000000000號SIM 卡1 張）
      ，其申請名義人雖非被告詹勳盛，然該行動電話（含SIM
      卡）為被告詹勳盛所有並使用一情，為被告詹勳盛供明在
      卷（見本院卷一第40頁背面），按上開電話既係被告詹勳
      盛一直所持用，因迄無第三人為反對之主張，則不問該電
      話之申請名義人是否為被告詹勳盛，應可認定被告詹勳盛
      已為該電話之所有權人，被告詹勳盛持之供其聯絡為本件
      販賣海洛因之用，業據本院認定如上，且因行動電話之服
      務須以SIM 卡為介面，故行動電話業者於出租行動電話門
      號予消費者使用時，即同時附帶提供SI M卡給消費者做為
      門號使用之介面，故於電信公司接受消費者申辦門號並將
      該門號開通上線時，該公司即將SIM 卡所有權移轉予消費
      者，有司法院97年5 月6 日院臺廳刑一字第0970009760號
      函暨所附之各該電信公司函及申請書、服務契約書等可參
      ，是以該行動電話之SIM 卡亦應認係屬被告詹勳盛所有，
      故就上開行動電話及該SIM 卡，應依毒品危害防制條例第
      19條第1 項規定宣告沒收。
參、無罪部分
一、公訴意旨另略以：被告黃琮展基於與被告鄭俊利（此部分為
    有罪判決）共同販賣第一級毒品海洛因及第二級毒品甲基安
    非他命以營利之犯意聯絡，於如附表七所示之時間、地點，
    以如附表七所示高於進價之價格，販賣如附表七所示之第一
    級毒品海洛因及第二級毒品甲基安非他命予如附表七所示之
    溫振豪、陳志清、黃文昌、陳金龍、謝振榮、劉宗訓，而獲
    取價差為利潤。因認被告黃琮展此部分所為係與被告鄭俊利
    共犯毒品危害防制條例第4 條第1 項、第2 項販賣第一、二
    級毒品罪等語。
二、按犯罪事實應依證據認定之，無證據不得認定犯罪事實；不
    能證明被告犯罪或其行為不罰者，應諭知無罪之判決，刑事
    訴訟法第154條第2項、第301條第1項分別定有明文。又事實
    之認定，應憑證據，如未能發現相當證據，或證據不足以證
    明，自不能以推測或擬制之方法，以為裁判基礎。且認定犯
    罪事實所憑之證據，雖不以直接證據為限，間接證據亦包括
    在內；然而無論直接或間接證據，其為訴訟上之證明，須於
    通常一般之人均不致有所懷疑，而得確信其為真實之程度者
    ，始得據為有罪之認定，最高法院40年臺上字第86號及76年
    臺上字第4986號分別著有判例可資參照。再刑事訴訟法第16
    1 條已於91年2 月8 日修正公布，修正後同條第1 項規定：
    檢察官就被告犯罪事實，應負舉證責任，並指出證明之方法
    。因此，檢察官對於起訴之犯罪事實，應負提出證據及說服
    之實質舉證責任。倘其所提出之證據，不足為被告有罪之積
    極證明，或其闡明之證明方法，無從說服法官以形成被告有
    罪之心證，基於無罪推定之原則，自應為被告無罪判決之諭
    知（最高法院92年臺上字第128 號判例意旨參照）。
三、本件公訴人認被告黃琮展涉有上開共同販賣第一、二級毒品
    罪嫌，無非係以證人即被告鄭俊利於警詢及偵審中之證述及
    通訊監察譯文為其主要論據。
四、訊據被告黃琮展堅詞否認有何前開犯行，辯稱：我與被告鄭
    俊利有過節，因為有一次他的朋友的東西不見了，不知道是
    什麼東西，他朋友說是鄭俊利拿的，鄭俊利要我作證，說不
    是他拿的，我不要，因為我不知道是什麼事，鄭俊利竟然對
    我週邊的朋友放風聲，說是我拿的，我很生氣，就放話要打
    他，也有去找他，他不敢出來，我也有打電話嗆他，問他說
    這種話怎麼對，所以他們有可能挾怨報復等語。被告黃琮展
    之辯護人並為其辯護稱：被告鄭俊利如果供出上游有減刑之
    適用，故有陷害被告黃琮展之可能性等語。經查：
（一）按刑法修正廢止連續犯之規定後，除具有複次行為外觀之
      接續犯、集合犯仍為一罪評價外，各複次行為當本於一行
      為一罪一罰之原則予以論處。又毒品販賣行為，本質上並
      非必然具有複次性，立法者亦無兼包含攝、聚多成一之擬
      制意思，社會通念尤難容忍一再違犯，司法實務採行數罪
      併罰，已成定論。關於個別評價之各犯行，自應分別以嚴
      格之證據逐一予以嚴格證明。再依毒品危害防制條例第17
      條規定，供出毒品來源因而破獲，得受減輕其刑寬典，衡
      諸供述證據常受主、客觀條件影響，難以完全信實，須賴
      其他供述及非供述、直接與間接證據加以補強。又證據之
      證明力，雖委由法官評價，然心證之形成，由來於經嚴格
      證明之證據資料之推理作用，通常有賴數個互補性之證據
      始足以形成確信心證，單憑一個證據則較難獲得正確之心
      證。尤其販賣毒品案件，販毒者或為獲邀減刑寬典，不免
      有作利己損人之不實供述之虞，此種虛偽危險性較大之被
      告以外之人所為之陳述，為避免其嫁禍他人，藉以發見實
      體之真實，除以具結、交互詰問、對質等方法，以擔保其
      真實性外，依刑事訴訟法第156 條第2 項規定之意旨，自
      仍應認有補強證據之必要性，非別求其他證據，以增強其
      陳述之憑信性，殊不足為認定被告犯罪事實之依據。亦即
      ，必至因其他證據之補強，已足令人確信該項陳述為真實
      而無合理之懷疑時，始得據為對被告不利之認定。
（二）公訴人所引為證據之通訊監察譯文，均係被告鄭俊利以其
      所持用之門號0000000000號及0000000000號行動電話，與
      附表七各該編號所示之購買者之電話通話內容，有各該譯
      文在卷可查（見同上99年度他字第2471號偵查卷第30-31
      、33-42 、48頁）。茲上開譯文內容至多僅提及毒品交易
      時、地、種類、或數量、價格，並無任何隻字提及與被告
      黃琮展有關，且亦查無被告鄭俊利有與被告黃琮展聯繫販
      賣毒品予附表七所示購毒者之電話通話內容，是以上開譯
      文僅能證明被告鄭俊利有與附表七所示之購毒者為毒品交
      易聯繫事宜，並無法直指被告黃琮展有與被告鄭俊利共同
      販賣之情節。
（三）證人即共同被告鄭俊利於警詢中之證述，為被告黃琮展及
      其辯護人爭執其證據能力，復查無刑事訴訟法第159 條之
      2 、第159 條之3 所定之例外情形，是證人即共同被告鄭
      俊利於警詢中之陳述，對於被告黃琮展部分，並無證據能
      力，應予以排除，自無從據以認定被告黃琮展有此部分共
      同販賣毒品之行為（但得作為彈劾證據，自不待言）。
（四）再查：
    1.證人即共同被告鄭俊利於100 年5 月10日偵查時先證稱：
      （問：你是否在幫黃琮展賣海洛因或安非他命？）是，有
      時朋友打電話向我買，如果我沒有海洛因，我會打電話給
      施清文，施清文會幫黃琮展送過來，我沒有黃琮展的電話
      ，黃琮展曾經要我幫他賣安非他命，一開始我不答應，後
      來才有幫他賣，但是我都沒有分到利潤，他只有無償給我
      安非他命施用，黃琮展都在利用我和施清文，偶爾他給我
      小錢，讓我們加油或是喝飲料，也等於是沒有。（問：你
      所有賣出的毒品來源都是黃琮展嗎？）是云云（見同上33
      12號偵查卷第61頁）。依上開被告鄭俊利所述，則被告黃
      琮展究竟僅單純為其毒品來源之上游，抑或二人確有分工
      、共同販賣之事實，顯仍有疑。
    2.嗣於100 年5 月16日、100 年5 月20日之偵訊時，證人即
      共同被告鄭俊利則係證稱：附表七編號1 部分，是被告
      黃琮展叫我賣安非他命給陳金龍的。附表七編號2 部分
      ，我不記得了，我都是賣安非他命比較多。（問：溫鎮豪
      如此指述，你有何意見？）是黃琮展拿給我海洛因，要我
      賣給溫鎮豪的，應該是這樣。附表七編號4 、6 部分，
      二次販賣予劉宗訓之安非他命來源為黃琮展，錢都交給黃
      琮展。附表七編號7 部分，海洛因來源也是黃琮展的，
      是我打電話叫施清文送過來的。（問：你販賣之海洛因及
      安非他命來源為何？）都是黃琮展提供的，我賣得的錢也
      是交給他云云（見、同上4016號偵查卷第37、38、47頁）
      。被告鄭俊利就附表七編號3 、5 所示販賣毒品予謝振榮
      、陳志清之犯行，並未提及被告黃琮展有參與之舉，待檢
      察官泛以「你販賣之海洛因及安非他命來源為何」訊問時
      ，證人即被告鄭俊利方供證稱：都是黃琮展提供的云云，
      則被告黃琮展是否確有附表七編號3 、5 共同販賣毒品之
      犯行，亦明顯可疑。
    3.又關於附表七編號1 部分，證人即購毒者陳金龍於警詢中
      證稱：電話是我與綽號「神經」之男子（鄭俊利）通話，
      內容為我要向他購買毒品安非他命，我有以500 元向鄭俊
      利購買安非他命1 小包，地點在鄭俊利家裡附近，地址我
      不知道等語（見同上彰化縣警察局警卷二第85頁）。於偵
      查中則進一步證稱：（問：99年11月12日你是否在鄭俊利
      住處附近向其購買500 元之安非他命？）是，但是我在電
      話沒有講明要買什麼，是我到他家附近見面後才說的，我
      跟他說要買安非他命500 元，他就回家去拿，跟我一手交
      錢一手交貨。（問：你如何得知可以向鄭俊利購買安非他
      命？）他常來問我要不要買等語（見同上4016號偵查卷第
      20頁）。由上開證述可知，購毒者陳金龍係與被告鄭俊利
      聯繫交易毒品，並非透過被告黃琮展向被告鄭俊利購買毒
      品，且本案所附之相關譯文，亦查無被告黃琮展聯繫被告
      鄭俊利出售毒品予陳金龍之通話內容，是以被告鄭俊利前
      開於偵查中證稱係被告黃琮展叫其賣安非他命予陳金龍云
      云，顯不實在，並不可取。
    4.關於附表七編號2 部分，證人即共同被告鄭俊利雖於偵查
      中為前開證稱：是黃琮展拿給我海洛因，要我賣給溫鎮豪
      的，應該是這樣云云。惟核被告鄭俊利於100 年3 月22日
      之警詢中係證稱：附表七編號2 之時間（99年11月14日下
      午1 時34分），我有與溫鎮豪通電話，內容為溫鎮豪要買
      第一級毒品海洛因，我通知我上游黃忠賢（後更名為黃琮
      展即本案被告），來與他交易，交易地點在我家附近的廟
      口，交易金額我不知道云云（見同上99年度他字第2471號
      卷第24頁）。則證人即被告鄭俊利先於警詢中指出係被告
      黃琮展自行出面與購毒者溫鎮豪為毒品交易一節，繼而於
      上揭偵訊時，原證稱忘記了等語，待檢察官質以證人溫鎮
      豪證述確有於附表七編號2 所示時地向被告鄭俊利購得第
      一級毒品海洛因之情事後，證人即被告鄭俊利始改為上開
      供證稱係被告黃琮展指示而由其出面販賣毒品海洛因予溫
      鎮豪云云，則證人即共同被告鄭俊利對於究竟何人出面與
      購毒者溫鎮豪交易毒品之重要情節，前後證述迥異，復曾
      證稱根本忘記該次交易過程，由此觀之，證人即共同被告
      鄭俊利上揭於偵查中對於被告黃琮展不利之證述，憑信性
      自屬有疑，亦不足採。
    5.附表七編號4 、6 部分，雖證人即共同被告鄭俊利於偵查
      中惟前揭證述稱：二次販賣與劉宗訓之安非他命來源為黃
      琮展，錢都交給黃琮展云云。惟證人即共同被告鄭俊利於
      100 年3 月22日之警詢中係證稱：附表七編號4 之時間前
      （99年11月17日12時12分、12時36分），我有與劉宗訓通
      電話，內容為劉宗訓的朋友要買第一級毒品海洛因，他約
      我在廟口，要我帶他們去公園向別人購買毒品海洛因，我
      有帶他去鹿港公園找綽號「豆子」買海洛因、約0.02公克
      ，之後我就回家了。我不知道綽號「豆子」的真實姓名云
      云（見同上99年度他字第2471號卷第19頁背面）。則證人
      即共同被告鄭俊利就附表七編號4 所示時地究竟係由何人
      出面予購毒者劉宗訓交易毒品之重要情節，已證述不一，
      且對於該次之毒品供應者為被告黃琮展或綽號「豆子」之
      不詳姓名年籍人，復有不同之指述，所供顯有瑕疵，自難
      憑採。又附表七編號6 部分，證人即共同被告鄭俊利亦先
      於100 年3 月22日之警詢中證稱：附表七編號6 之時間前
      （99年11月20日下午6 時52分、7 時），我有與劉宗訓通
      電話，內容為他朋友要買第二級毒品甲基安非他命，我約
      我朋友帶安非他命毒品過來，要賣給劉宗訓，雙方約在我
      家附近廟口交易，我朋友有賣1 千元的安非他命給劉宗訓
      施用。我的朋友叫黃忠賢（即被告黃琮展），我與他是朋
      友關係，因為他有跟我說過他有第二級毒品甲基安非他命
      可以賣，我才會打電話給他叫他出貨，因為該黃忠賢是我
      的毒品上游，我平常販賣給他人所擁有的毒品，是黃忠賢
      所提供的。我每幫黃忠賢販賣1 公克的第二級毒品安非他
      命，就可以抽取0.03公克的第二級毒品安非他命供自己吸
      食施用云云（見同上99年度他字第2471號卷第23頁及背面
      ）。則證人即被告鄭俊利先於警詢中指出係被告黃琮展出
      面與購毒者劉宗訓為毒品交易一情，繼而於上揭偵訊時改
      泛稱其出面販賣予劉宗訓之毒品甲基安非他命來源均係被
      告黃琮展云云，則證人即共同被告鄭俊利就此次對於究竟
      係何人出面販賣毒品予購毒者劉宗訓，此重要之點前後證
      述未合，難認證人即共同被告鄭俊利於前開偵查中之證述
      即為實在，自亦無足採。
    6.附表七編號7 部分，證人即共同被告鄭俊利於前開偵查中
      雖指證稱：海洛因來源也是黃琮展的，是我打電話叫施清
      文送過來的云云。然遍查本案所附之相關譯文，並無被告
      鄭俊利聯繫被告施清文或被告黃琮展提供毒品以販售予黃
      文昌之通話內容，是以被告鄭俊利前開於偵查中證稱該次
      海洛因來源係被告黃琮展所提供云云，顯無其他積極證據
      足以補強證人即共同被告鄭俊利前開證述，自不得僅以證
      人即共同被告鄭俊利有瑕疵之證述，作為認定被告黃琮展
      如附表七編號7 部分有罪之依據。
    7.況另一證人即共同被告施清文，已經本院認定係與被告黃
      琮展共同販賣毒品之人，論述如前，依該證人即共同被告
      施清文與被告鄭俊利於99年11月29日凌晨零時53分許、由
      被告鄭俊利所持用之0000000000號行動電話與被告施清文
      前開所持用之門號0000000000號行動電話通話內容觀之，
      其中被告施清文（B） 稱：「對方是要多少、拿多少？」
      ，被告鄭俊利（A） 稱：「他要4 分的而已、啊、我明天
      就有夠錢給你就好了、ㄚ你要算我多少？」，被告施清文
      （B） 稱：「4000就對了嗎？」，被告鄭俊利（A） 稱：
      「你要算我35嗎、還是要4000？」，被告施清文（B） 稱
      ：「ㄚ【是你要的還是你朋友要的】、要算你35」等語（
      見同上他字第2471號偵查卷第30頁），設若如證人即被告
      施清文、鄭俊利一再證稱渠等二人均係幫被告黃琮展販賣
      毒品之人，何以被告鄭俊利向代表被告黃琮展在外交易毒
      品之被告施清文拿取毒品時，尚須向被告施清文詢價？且
      被告施清文亦須確認係被告鄭俊利自己所要的、抑或其他
      人要的，而異其價格、甚或賺取價差？是以證人即共同被
      告施清文、鄭俊利證稱被告鄭俊利係與被告黃琮展共同販
      賣毒品云云，容有疑問。
（五）又證人即共同被告鄭俊利於審理中雖泛稱：（問：起訴書
      的這幾個人：陳金龍、溫鎮豪、謝振榮、劉宗訓、陳志清
      、黃文昌，你是幫他賣的，還是你自己賣？）這些都是我
      幫他賣的，其中溫鎮豪也曾經看過他云云（見本院卷一第
      265 頁背面）。然於同日審理時，亦另證稱：差不多去年
      10月聯絡不上黃琮展，都要聯絡施清文。他【指被告黃琮
      展】那支電話有時候會通，但是他都不接。（問：為何在
      10 0年5 月10日偵查中，你說你沒有黃琮展的電話？）當
      時我忘記一開始他有給我那支電話，再來他就不讓我知道
      了。（問：他【指被告黃琮展】不讓你知道，你要如何聯
      絡他拿毒品？）我打給施清文，施清文跟他講。他們兩個
      住在一起。（問：你原先知道他0919那支，後來他的電話
      換掉了？）對，他換掉之後就不讓我知道了。（問：不讓
      你知道之後，你還是繼續。那這樣子到底是你去幫他賣，
      還是你自己賣，然後你的藥頭是黃琮展？）剛才說的這2
      種情形都有等語（見本院卷一第265 頁背面、267 頁）。
      茲核附表七編號1 至7 所示之犯罪時間，均係自99年11月
      間起，並非99年10月底以前所發生，則依證人即共同被告
      鄭俊利上開所述，斯時其並無被告黃琮展之電話，僅得依
      賴另一被告施清文從中聯繫，故而當時被告鄭俊利如何為
      被告黃琮展販賣毒品已有疑問，況如證人即共同被告鄭俊
      利所陳，被告黃琮展既已不欲被告鄭俊利知悉其所使用之
      聯絡電話，意欲切斷此部分聯繫，又何以會要被告鄭俊利
      再為其販賣毒品，因此證人即共同被告鄭俊利此部分所證
      ，亦衡與常情有違，自無從遽依證人即共同被告鄭俊利上
      揭於審理中之供證認被告黃琮展確有與鄭俊利共同為附表
      七編號1 至7 所示之販賣毒品犯行。
（六）綜上，檢察官所提出證明被告黃琮展上揭犯罪之證據，或
      僅證人即共同被告鄭俊利單一之證述，或證人即共同被告
      施清文、鄭俊利有瑕疵之供證，且欠缺其他直接關連性之
      補強證據，揆諸前開判決要旨，尚未達於一般人皆無合理
      懷疑之程度；此外，復查無其他積極證據足認被告黃琮展
      有公訴人上揭所指之犯行，自屬不能證明被告黃琮展犯罪
      ，即應就此部分為被告黃琮展無罪之諭知。
肆、適用法律依據
一、刑事訴訟法第299 條第1 項前段、第301條第1項。
二、毒品危害防制條例第4 條第1 項、第2 項、第8 條第1 項、
    第17條第2項、第19條第1 項。
三、藥事法第83條第1項。
四、刑法第11條、第55條、第59條、第47條第1 項、第51條第5
    款，判決如主文。
本案經檢察官陳隆翔、葉柏岳到庭執行職務。
中    華    民    國   100    年    10    月    20    日
                  刑事第五庭  審判長  法  官  周淡怡
                                      法  官  李淑惠
                                      法  官  陳德池
以上正本證明與原本無異。
如不服本判決應於收受判決後10日內向本院提出上訴書狀，並應
敘述具體理由；其未敘述上訴理由者，應於上訴期間屆滿後20日
內向本院補提理由書（均須按他造當事人之人數附繕本）「切勿
逕送上級法院」。
中    華    民    國   100    年    10    月    20    日
                                      書記官  陳文新
附表一：被告黃琮展、施清文共同販賣第一級毒品海洛因部分
        （時間：民國，金額：新臺幣）
┌─┬─────┬─────┬─────┬────┬───┬──────────┐
│編│購毒者及使│被告及使用│交易時間  │交易地點│毒品種│        罪刑        │
│號│用電話    │電話      │          │        │類及交│                    │
│  │          │          │          │        │易價格│                    │
├─┼─────┼─────┼─────┼────┼───┼──────────┤
│1 │黃文昌    │施清文    │100 年1 月│彰化縣鹿│1000元│黃琮展共同販賣第一級│
│  │          │黃琮展    │6日 晚間10│港鎮東聖│海洛因│毒品，處有期徒刑拾陸│
│  │0000000000│          │時9 分許  │宮前    │（重量│年，未扣案之販賣第一│
│  │          │0000000000│          │        │不詳）│級毒品所得新臺幣壹仟│
│  │          │（為施清文│          │        │      │元與施清文連帶沒收，│
│  │          │所有之電話│          │        │      │如全部或一部不能沒收│
│  │          │）        │          │        │      │時，以黃琮展、施清文│
│  │          │          │          │        │      │之財產連帶抵償之。未│
│  │          │          │          │        │      │扣案之行動電話壹支（│
│  │          │          │          │        │      │含門號0000000000 號 │
│  │          │          │          │        │      │SIM 卡壹張）沒收，如│
│  │          │          │          │        │      │全部或一部不能沒收時│
│  │          │          │          │        │      │，連帶追徵其價額。  │
│  │          │          │          │        │      │                    │
│  │          │          │          │        │      │施清文共同販賣第一級│
│  │          │          │          │        │      │毒品，累犯，處有期徒│
│  │          │          │          │        │      │刑拾伍年肆月，未扣案│
│  │          │          │          │        │      │之販賣第一級毒品所得│
│  │          │          │          │        │      │新臺幣壹仟元與黃琮展│
│  │          │          │          │        │      │連帶沒收，如全部或一│
│  │          │          │          │        │      │部不能沒收時，以黃琮│
│  │          │          │          │        │      │展、施清文之財產連帶│
│  │          │          │          │        │      │抵償之。未扣案之行動│
│  │          │          │          │        │      │電話壹支（含門號0981│
│  │          │          │          │        │      │498441號SIM 卡壹張）│
│  │          │          │          │        │      │沒收，如全部或一部不│
│  │          │          │          │        │      │能沒收時，連帶追徵其│
│  │          │          │          │        │      │價額。              │
├─┼─────┼─────┼─────┼────┼───┼──────────┤
│2 │李芸珊    │施清文    │100年1 月7│彰化縣鹿│2500元│黃琮展共同販賣第一級│
│  │          │黃琮展    │日凌晨0 時│港鎮謝厝│海洛因│毒品，處有期徒刑拾陸│
│  │0000000000│          │許        │巷旁土地│（重量│年陸月，未扣案之販賣│
│  │          │0000000000│          │公廟    │不詳）│第一級毒品所得新臺幣│
│  │          │（為施清文│          │        │      │貳仟伍佰元與施清文連│
│  │          │所有之電話│          │        │      │帶沒收，如全部或一部│
│  │          │）        │          │        │      │不能沒收時，以黃琮展│
│  │          │          │          │        │      │、施清文之財產連帶抵│
│  │          │          │          │        │      │償之。未扣案之行動電│
│  │          │          │          │        │      │話壹支（含門號098149│
│  │          │          │          │        │      │8441號SIM 卡壹張）沒│
│  │          │          │          │        │      │收，如全部或一部不能│
│  │          │          │          │        │      │沒收時，連帶追徵其價│
│  │          │          │          │        │      │額。                │
│  │          │          │          │        │      │                    │
│  │          │          │          │        │      │施清文共同販賣第一級│
│  │          │          │          │        │      │毒品，累犯，處有期徒│
│  │          │          │          │        │      │刑拾伍年柒月，未扣案│
│  │          │          │          │        │      │之販賣第一級毒品所得│
│  │          │          │          │        │      │新臺幣貳仟伍佰元與黃│
│  │          │          │          │        │      │琮展連帶沒收，如全部│
│  │          │          │          │        │      │或一部不能沒收時，以│
│  │          │          │          │        │      │黃琮展、施清文之財產│
│  │          │          │          │        │      │連帶抵償之。未扣案之│
│  │          │          │          │        │      │行動電話壹支（含門號│
│  │          │          │          │        │      │0000 000000 號SIM 卡│
│  │          │          │          │        │      │壹張）沒收，如全部或│
│  │          │          │          │        │      │一部不能沒收時，連帶│
│  │          │          │          │        │      │追徵其價額。        │
├─┼─────┼─────┼─────┼────┼───┼──────────┤
│3 │溫鎮豪    │施清文    │100 年3 月│彰化縣鹿│500 元│黃琮展共同販賣第一級│
│  │          │黃琮展    │初某日    │港鎮東興│海洛因│毒品，處有期徒刑拾伍│
│  │          │          │          │國小前  │（重量│年拾月，未扣案之販賣│
│  │          │          │          │        │不詳）│第一級毒品所得新臺幣│
│  │          │          │          │        │      │伍佰元與施清文連帶沒│
│  │          │          │          │        │      │收，如全部或一部不能│
│  │          │          │          │        │      │沒收時，以黃琮展、施│
│  │          │          │          │        │      │清文之財產連帶抵償之│
│  │          │          │          │        │      │。                  │
│  │          │          │          │        │      │                    │
│  │          │          │          │        │      │施清文共同販賣第一級│
│  │          │          │          │        │      │毒品，累犯，處有期徒│
│  │          │          │          │        │      │刑拾伍年貳月，未扣案│
│  │          │          │          │        │      │之販賣第一級毒品所得│
│  │          │          │          │        │      │新臺幣伍佰元與黃琮展│
│  │          │          │          │        │      │連帶沒收，如全部或一│
│  │          │          │          │        │      │部不能沒收時，以黃琮│
│  │          │          │          │        │      │展、施清文之財產連帶│
│  │          │          │          │        │      │抵償之。            │
│  │          │          │          │        │      │                    │
└─┴─────┴─────┴─────┴────┴───┴──────────┘
附表二：被告黃琮展、施清文共同販賣第二級毒品甲基安非他命
        部分（時間：民國，金額：新臺幣）
┌─┬─────┬─────┬─────┬────┬───┬──────────┐
│編│購毒者及使│被告及使用│交易時間  │交易地點│毒品種│        罪刑        │
│號│用電話    │電話      │          │        │類及交│                    │
│  │          │          │          │        │易價格│                    │
├─┼─────┼─────┼─────┼────┼───┼──────────┤
│1 │王建民    │施清文    │99年10月9 │彰化縣鹿│2000元│黃琮展共同販賣第二級│
│  │          │黃琮展    │日晚間7 時│港鎮大盤│甲基安│毒品，處有期徒刑柒年│
│  │0000000000│          │27分許    │大百貨公│非他命│陸月，未扣案之販賣第│
│  │          │0000000000│          │司前    │（重量│二級毒品所得新臺幣貳│
│  │          │（為施清文│          │        │不詳）│仟元與施清文連帶沒收│
│  │          │所有之電話│          │        │      │，如全部或一部不能沒│
│  │          │）        │          │        │      │收時，以黃琮展、施清│
│  │          │          │          │        │      │文之財產連帶抵償之。│
│  │          │          │          │        │      │未扣案之行動電話壹支│
│  │          │          │          │        │      │（含門號0000000000號│
│  │          │          │          │        │      │SIM 卡壹張）沒收，如│
│  │          │          │          │        │      │全部或一部不能沒收時│
│  │          │          │          │        │      │，連帶追徵其價額。  │
│  │          │          │          │        │      │                    │
│  │          │          │          │        │      │施清文共同販賣第二級│
│  │          │          │          │        │      │毒品，累犯，處有期徒│
│  │          │          │          │        │      │刑肆年，未扣案之販賣│
│  │          │          │          │        │      │第二級毒品所得新臺幣│
│  │          │          │          │        │      │貳仟元與黃琮展連帶沒│
│  │          │          │          │        │      │收，如全部或一部不能│
│  │          │          │          │        │      │沒收時，以黃琮展、施│
│  │          │          │          │        │      │清文之財產連帶抵償之│
│  │          │          │          │        │      │。未扣案之行動電話壹│
│  │          │          │          │        │      │支（含門號0000000000│
│  │          │          │          │        │      │號SIM 卡壹張）沒收，│
│  │          │          │          │        │      │如全部或一部不能沒收│
│  │          │          │          │        │      │時，連帶追徵其價額。│
└─┴─────┴─────┴─────┴────┴───┴──────────┘
附表三：被告黃琮展轉讓第一級毒品及轉讓禁藥部分
        （時間：民國，金額：新臺幣）
┌─┬─────┬─────┬─────┬────┬───┬──────────┐
│編│轉讓對象  │被      告│轉讓時間  │轉讓地點│數量  │        罪刑        │
│號│          │          │          │        │      │                    │
├─┼─────┼─────┼─────┼────┼───┼──────────┤
│1 │莊育愷    │黃琮展    │100 年4 月│彰化縣鹿│摻有海│黃琮展轉讓第一級毒品│
│  │          │          │7 日凌晨3 │港鎮鹿和│洛因之│，處有期徒刑捌月。  │
│  │          │          │、4 時許  │路3 段92│香菸1 │                    │
│  │          │          │          │號2樓   │支及少│                    │
│  │          │          │          │        │許甲基│                    │
│  │          │          │          │        │安非他│                    │
│  │          │          │          │        │命    │                    │
└─┴─────┴─────┴─────┴────┴───┴──────────┘
附表四：被告鄭俊利販賣第一級毒品海洛因部分
        （時間：民國，金額：新臺幣）
┌─┬─────┬─────┬─────┬────┬───┬──────────┐
│編│購毒者及使│被告及使用│交易時間  │交易地點│毒品種│        罪刑        │
│號│用電話    │電話      │          │        │類及交│                    │
│  │          │          │          │        │易價格│                    │
├─┼─────┼─────┼─────┼────┼───┼──────────┤
│1 │溫鎮豪    │鄭俊利    │99年11月14│彰化縣鹿│500 元│鄭俊利販賣第一級毒品│
│  │          │          │日下午1 時│港鎮東興│海洛因│，累犯，處有期徒刑拾│
│  │0000000000│0000000000│34分許    │國小前  │（重量│伍年貳月，未扣案之販│
│  │          │          │          │        │不詳）│賣第一級毒品所得新臺│
│  │          │          │          │        │      │幣伍佰元沒收，如全部│
│  │          │          │          │        │      │或一部不能沒收時，以│
│  │          │          │          │        │      │其財產抵償之。未扣案│
│  │          │          │          │        │      │之行動電話壹支（含門│
│  │          │          │          │        │      │號0000000000號SIM 卡│
│  │          │          │          │        │      │壹張）沒收，如全部或│
│  │          │          │          │        │      │一部不能沒收時，追徵│
│  │          │          │          │        │      │其價額。            │
├─┼─────┼─────┼─────┼────┼───┼──────────┤
│2 │陳志清    │鄭俊利    │99年11月19│彰化縣鹿│500 元│鄭俊利販賣第一級毒品│
│  │          │          │日晚間6 時│港鎮東聖│海洛因│，累犯，處有期徒刑拾│
│  │0000000000│0000000000│38分許    │宮前    │（重量│伍年貳月，未扣案之販│
│  │          │          │          │        │不詳）│賣第一級毒品所得新臺│
│  │          │          │          │        │      │幣伍佰元沒收，如全部│
│  │          │          │          │        │      │或一部不能沒收時，以│
│  │          │          │          │        │      │其財產抵償之。未扣案│
│  │          │          │          │        │      │之行動電話壹支（含門│
│  │          │          │          │        │      │號0000000000號SIM 卡│
│  │          │          │          │        │      │壹張）沒收，如全部或│
│  │          │          │          │        │      │一部不能沒收時，追徵│
│  │          │          │          │        │      │其價額。            │
├─┼─────┼─────┼─────┼────┼───┼──────────┤
│3 │黃文昌    │鄭俊利    │100 年1 月│彰化縣鹿│1000元│鄭俊利販賣第一級毒品│
│  │          │          │30日上午10│港鎮東聖│海洛因│，累犯，處有期徒刑拾│
│  │000000000 │0000000000│時50分許  │宮前    │（重量│伍年肆月，未扣案之販│
│  │          │          │          │        │不詳）│賣第一級毒品所得新臺│
│  │          │          │          │        │      │幣壹仟元沒收，如全部│
│  │          │          │          │        │      │或一部不能沒收時，以│
│  │          │          │          │        │      │其財產抵償之。未扣案│
│  │          │          │          │        │      │之行動電話壹支（含門│
│  │          │          │          │        │      │號0000000000號SIM 卡│
│  │          │          │          │        │      │壹張）沒收，如全部或│
│  │          │          │          │        │      │一部不能沒收時，追徵│
│  │          │          │          │        │      │其價額。            │
│  │          │          │          │        │      │                    │
└─┴─────┴─────┴─────┴────┴───┴──────────┘
附表五：被告鄭俊利販賣第二級毒品甲基安非他命部分
        （時間：民國，金額：新臺幣）
┌─┬─────┬─────┬─────┬────┬───┬──────────┐
│編│購毒者及使│被告及使用│交易時間  │交易地點│毒品種│        罪刑        │
│號│用電話    │電話      │          │        │類及交│                    │
│  │          │          │          │        │易價格│                    │
├─┼─────┼─────┼─────┼────┼───┼──────────┤
│1 │陳金龍    │鄭俊利    │99年11月12│彰化縣鹿│500 元│鄭俊利販賣第二級毒品│
│  │          │          │日下午3 時│港鎮東崎│甲基安│，累犯，處有期徒刑參│
│  │000000000 │0000000000│30分許    │7 巷6 之│非他命│年捌月，未扣案之販賣│
│  │          │          │          │2 號鄭俊│（重量│第二級毒品所得新臺幣│
│  │          │          │          │利住處附│不詳）│伍佰元沒收，如全部或│
│  │          │          │          │近      │      │一部不能沒收時，以其│
│  │          │          │          │        │      │財產抵償之。未扣案之│
│  │          │          │          │        │      │行動電話壹支（含門號│
│  │          │          │          │        │      │0000000000號SIM 卡壹│
│  │          │          │          │        │      │張）沒收，如全部或一│
│  │          │          │          │        │      │部不能沒收時，追徵其│
│  │          │          │          │        │      │價額。              │
├─┼─────┼─────┼─────┼────┼───┼──────────┤
│2 │謝振榮    │鄭俊利    │99年11月14│彰化縣鹿│1000元│鄭俊利販賣第二級毒品│
│  │          │          │日下午4 時│港鎮東聖│甲基安│，累犯，處有期徒刑柒│
│  │0000000000│0000000000│許        │宮前    │非他命│年肆月，未扣案之販賣│
│  │          │          │          │        │（重量│第二級毒品所得新臺幣│
│  │          │          │          │        │不詳）│壹仟元沒收，如全部或│
│  │          │          │          │        │      │一部不能沒收時，以其│
│  │          │          │          │        │      │財產抵償之。未扣案之│
│  │          │          │          │        │      │行動電話壹支（含門號│
│  │          │          │          │        │      │0000000000號SIM 卡壹│
│  │          │          │          │        │      │張）沒收，如全部或一│
│  │          │          │          │        │      │部不能沒收時，追徵其│
│  │          │          │          │        │      │價額。              │
├─┼─────┼─────┼─────┼────┼───┼──────────┤
│3 │劉宗訓    │鄭俊利    │99年11月17│彰化縣鹿│1000元│鄭俊利販賣第二級毒品│
│  │          │          │日下午2 時│港鎮東聖│甲基安│，累犯，處有期徒刑參│
│  │0000000000│0000000000│許        │宮前    │非他命│年拾月，未扣案之販賣│
│  │          │          │          │        │（重量│第二級毒品所得新臺幣│
│  │          │          │          │        │不詳）│壹仟元沒收，如全部或│
│  │          │          │          │        │      │一部不能沒收時，以其│
│  │          │          │          │        │      │財產抵償之。未扣案之│
│  │          │          │          │        │      │行動電話壹支（含門號│
│  │          │          │          │        │      │0000000000號SIM 卡壹│
│  │          │          │          │        │      │張）沒收，如全部或一│
│  │          │          │          │        │      │部不能沒收時，追徵其│
│  │          │          │          │        │      │價額。              │
├─┼─────┼─────┼─────┼────┼───┼──────────┤
│4 │劉宗訓    │鄭俊利    │99年11月20│彰化縣鹿│1000元│鄭俊利販賣第二級毒品│
│  │          │          │日晚間7 時│港鎮東聖│甲基安│，累犯，處有期徒刑參│
│  │0000000000│0000000000│30分許    │宮前    │非他命│年拾月，未扣案之販賣│
│  │          │          │          │        │（重量│第二級毒品所得新臺幣│
│  │          │          │          │        │不詳）│壹仟元沒收，如全部或│
│  │          │          │          │        │      │一部不能沒收時，以其│
│  │          │          │          │        │      │財產抵償之。未扣案之│
│  │          │          │          │        │      │行動電話壹支（含門號│
│  │          │          │          │        │      │0000000000號SIM 卡壹│
│  │          │          │          │        │      │張）沒收，如全部或一│
│  │          │          │          │        │      │部不能沒收時，追徵其│
│  │          │          │          │        │      │價額。              │
└─┴─────┴─────┴─────┴────┴───┴──────────┘
附表六：被告詹勳盛販賣第一級毒品海洛因部分
        （時間：民國，金額：新臺幣）
┌─┬─────┬─────┬─────┬────┬───┬──────────┐
│編│購毒者及使│被告及使用│交易時間  │交易地點│毒品種│        罪刑        │
│號│用電話    │電話      │          │        │類及交│                    │
│  │          │          │          │        │易價格│                    │
├─┼─────┼─────┼─────┼────┼───┼──────────┤
│1 │林永富    │詹勳盛    │100 年1 月│彰化縣永│1000元│詹勳盛販賣第一級毒品│
│  │          │          │19日下午3 │靖鄉中山│海洛因│，處有期徒刑拾陸年，│
│  │0000000000│0000000000│時40分許  │路旁加油│（重量│未扣案販賣第一級毒品│
│  │          │          │          │站      │不詳）│所得新臺幣壹仟元沒收│
│  │          │          │          │        │      │，如全部或一部不能沒│
│  │          │          │          │        │      │收時，以其財產抵償之│
│  │          │          │          │        │      │。扣案之行動電話壹支│
│  │          │          │          │        │      │（含門號0000000000  │
│  │          │          │          │        │      │號SIM 卡壹張）沒收。│
└─┴─────┴─────┴─────┴────┴───┴──────────┘
附表七：被告黃琮展無罪部分
        （時間：民國，金額：新臺幣）
┌──┬────┬────┬──────┬───────┬────┬──────┬───────┐
│編號│販賣者  │購買者  │交易時間    │交易地點      │毒品種類│交易金額    │備          註│
│    │        │        │            │              │        │（新臺幣）  │              │
├──┼────┼────┼──────┼───────┼────┼──────┼───────┤
│1   │黃琮展  │陳金龍  │99年11月12日│鄭俊利住處附近│甲基安非│   500元    │起訴書附表二編│
│    │鄭俊利  │        │下午3時30分 │              │他命    │            │號2-1         │
├──┼────┼────┼──────┼───────┼────┼──────┼───────┤
│2   │黃琮展  │溫鎮豪  │99年11月14日│鹿港鎮東興國小│海洛因  │   500元    │起訴書附表二編│
│    │鄭俊利  │        │下午1時34分 │前            │        │            │號2-2         │
├──┼────┼────┼──────┼───────┼────┼──────┼───────┤
│3   │黃琮展  │謝振榮  │99年11月14日│鹿港鎮東聖宮前│甲基安非│  1000元    │起訴書附表二編│
│    │鄭俊利  │        │下午4時許   │              │他命    │            │號2-3         │
├──┼────┼────┼──────┼───────┼────┼──────┼───────┤
│4   │黃琮展  │劉宗訓  │99年11月17日│鹿港鎮東聖宮前│甲基安非│  1000元    │起訴書附表二編│
│    │鄭俊利  │        │下午2時許   │              │他命    │            │號2-4         │
├──┼────┼────┼──────┼───────┼────┼──────┼───────┤
│5   │黃琮展  │陳志清  │99年11月19日│鹿港鎮東聖宮前│海洛因  │   500元    │起訴書附表二編│
│    │鄭俊利  │        │晚間6時38分 │              │        │            │號2-5         │
├──┼────┼────┼──────┼───────┼────┼──────┼───────┤
│6   │黃琮展  │劉宗訓  │99年11月20日│鹿港鎮東聖宮前│甲基安非│  1000元    │起訴書附表二編│
│    │鄭俊利  │        │晚間7時30分 │              │他命    │            │號2-6         │
├──┼────┼────┼──────┼───────┼────┼──────┼───────┤
│7   │黃琮展  │黃文昌  │100年1月30日│鹿港鎮東聖宮前│海洛因  │  1000元    │起訴書附表二編│
│    │鄭俊利  │        │上午10時50分│              │        │            │號2-7         │
└──┴────┴────┴──────┴───────┴────┴──────┴───────┘
附表甲（被告黃琮展、施清文沒收部分）
未扣案之販賣第一級毒品所得新臺幣肆仟元及販賣第二級毒品所
得新臺幣貳仟元，由黃琮展、施清文連帶沒收，如全部或一部不
能沒收時，以黃琮展、施清文財產連帶抵償之。又未扣案之行動
電話壹支（含門號0000000000號SIM 卡壹張）、行動電話壹支（
含門號0000000000號SIM 卡壹張）沒收，如全部或一部不能沒收
時，連帶追徵其價額。
附表乙（被告鄭俊利沒收部分）
未扣案之販賣第一級毒品所得新臺幣貳仟元及販賣第二級毒品所
得新臺幣參仟伍佰元沒收，如全部或一部不能沒收時，以其財產
抵償之。又未扣案之行動電話壹支（含門號0000000000號SIM 卡
壹張）、行動電話壹支（含門號0000000000號SIM 卡壹張）沒收
，如全部或一部不能沒收時，追徵其價額。
附錄論罪科刑法條：
毒品危害防制條例第4條
製造、運輸、販賣第一級毒品者，處死刑或無期徒刑；處無期徒
刑者，得併科新臺幣 2 千萬元以下罰金。
製造、運輸、販賣第二級毒品者，處無期徒刑或 7 年以上有期
徒刑，得併科新臺幣 1 千萬元以下罰金。
製造、運輸、販賣第三級毒品者，處 5 年以上有期徒刑，得併
科新臺幣 7 百萬元以下罰金。
製造、運輸、販賣第四級毒品者，處 3 年以上 10 年以下有期
徒刑，得併科新臺幣 3 百萬元以下罰金。
製造、運輸、販賣專供製造或施用毒品之器具者，處 1 年以上
7 年以下有期徒刑，得併科新臺幣 1 百萬元以下罰金。
前五項之未遂犯罰之。
毒品危害防制條例第8條
轉讓第一級毒品者，處 1 年以上 7 年以下有期徒刑，得併科新
臺幣 1 百萬元以下罰金。
轉讓第二級毒品者，處 6 月以上 5 年以下有期徒刑，得併科新
臺幣 70 萬元以下罰金。
轉讓第三級毒品者，處3年以下有期徒刑，得併科新臺幣30 萬元
以下罰金。
轉讓第四級毒品者，處1年以下有期徒刑，得併科新臺幣10 萬元
以下罰金。
前四項之未遂犯罰之。
轉讓毒品達一定數量者，加重其刑至二分之一，其標準由行政院
定之。
藥事法第83條
明知為偽藥或禁藥，而販賣、供應、調劑、運送、寄藏、牙保、
轉讓或意圖販賣而陳列者，處7年以下有期徒刑，得併科新臺幣5
百萬元以下罰金。
犯前項之罪，因而致人於死者，處7年以上有期徒刑，致重傷者
，處3年以上12年以下有期徒刑。
因過失犯第1項之罪者，處2年以下有期徒刑、拘役或科新臺幣30
萬元以下罰金。
第1項之未遂犯罰之。